---
title: "Wie funktioniert color und fill in ggplot2?"
output:
  xaringan::moon_reader:
    includes:
      in_header:
        - 'toc.html'
      after_body:
        - 'insert-logo.html'
    lib_dir: libs
    css:
      - "xaringan-themer.css"
      - "correlaid-themer.css"
      - "ninjutsu"
      - "https://cdnjs.cloudflare.com/ajax/libs/animate.css/3.7.0/animate.min.css"
      - "hygge"
    nature:
      highlightStyle: github
      highlightLines: true
      countIncrementalSlides: false
      slideNumberFormat: |
        <div class="progress-bar-container">
          <div class="progress-bar" style="width: calc(%current% / %total% * 100%);">
          </div>
        </div>
---
```{r load_packages, message=FALSE, warning=FALSE, include=FALSE} 
# devtools::install_github("rstudio/fontawesome")
# remotes::install_github("gadenbuie/xaringanExtra")
# remotes::install_github("gadenbuie/countdown")

library(fontawesome)
library(xaringanthemer)
library(countdown)
xaringanExtra::use_panelset()

options(htmltools.dir.version = FALSE)

style_mono_accent(
  base_color = "#272822",
  header_font_google = google_font("Roboto"),
  text_font_google = google_font("Roboto", "300", "300i"),
  code_font_google = google_font("Fira Mono")
)
```



```{r, include = F}
# This is the recommended set up for flipbooks
# you might think about setting cache to TRUE as you gain practice --- building flipbooks from scratch can be time consuming
knitr::opts_chunk$set(fig.width = 6, message = FALSE, warning = FALSE, comment = "", cache = F)
library(flipbookr)
library(tidyverse)
community <- read.csv("data/community_perspective.csv")
```


---

`r chunk_reveal("my_plot", title = "#### Beginnen wir mit einer einfachen Punktewolke")`

```{r my_plot, include = FALSE}
# Initialisieren dann `ggplot2`
ggplot(data = community) + # BREAK
  # Fügen die volunteers hinzu
  aes(
    y = volunteers,
    x = continent
  ) + # BREAK
  # Erstellen unsere Punktewolke
  geom_point()
```

---
`r chunk_reveal("my_plot_color", title = "#### Wir nehmen jetzt das Argument 'color = continent' mit auf:")`

```{r my_plot_color, include = FALSE}
# Initialisieren dann `ggplot2`
ggplot(data = community) + # BREAK
  # Fügen die volunteers hinzu
  aes(
    y = volunteers,
    x = continent,
    # Hier kommt das `color` Argument
    color = continent
  ) + # BREAK
  # Erstellen unsere Punktewolke
  geom_point()
```

<!-- adjust font size in this css code chunk, currently 80 -->

---
`r chunk_reveal("my_plot_color_fill", title = "#### Reicht 'color' immer aus? Erstellen wir doch ein Histogramm und probieren es aus!")`

```{r my_plot_color_fill, include = FALSE}
# Initialisieren dann `ggplot2`
ggplot(data = community) + # BREAK
  # Fügen die volunteers hinzu
  # Achtung, Histograms nehmen nur y-
  # oder x-Argumente
  aes(
    x = volunteers,
    # Hier kommt das `color` Argument
    color = continent
  ) + # BREAK
  # Erstellen unsere Punktewolke
  geom_histogram()
```

---
`r chunk_reveal("my_plot_color_fill_full", title = "#### Das sieht seltsam aus. Manchmal brauchen wir auch 'fill'!")`

```{r my_plot_color_fill_full, include = FALSE}
# Initialisieren dann `ggplot2`
ggplot(data = community) + # BREAK
  # Fügen die volunteers hinzu
  aes(
    x = volunteers,
    # Hier kommt das `color` Argument
    color = continent,
    # Und ergänzen `fill`
    fill = continent
  ) + # BREAK
  # Erstellen unsere Punktewolke
  geom_histogram()
```

<!-- adjust font size in this css code chunk, currently 80 -->


```{css, eval = TRUE, echo = FALSE}
.remark-code{line-height: 1.5; font-size: 80%}

@media print {
  .has-continuation {
    display: block;
  }
}

code.r.hljs.remark-code{
  position: relative;
  overflow-x: hidden;
}


code.r.hljs.remark-code:hover{
  overflow-x:visible;
  width: 500px;
  border-style: solid;
}
```


