##### DTA, SPSS und was euch in freier Wildbahn sonst noch so begegnet

Gerade in der akademischen Welt (oder den dort produzierten Datensätzen) werden
euch hin und wieder auch Dateien mit anderen Endungen begegnen. Diese stammen
meist von kostenpflichtigen Analyseprogrammen wie SPSS oder STATA. Von welchem 
Programm eure Daten stammen, erkennt ihr wie gehabt an der Endung:
- `.sav` steht für Daten aus SPSS
- `.dta` steht für Daten aus STATA
- `.sas7bdat"` steht für Daten aus SAS

R selbst hat übrigens auch ein eigenes Format in dem ihr Dateien abspeichern könnt.
Wenn ihr eine Datei mit der Endung `.RDATA` seht, wurde diese mit R erstellt und 
lässt sich dementsprechend sehr einfach mit R einlesen. Wir raten euch aber trotzdem
die Daten wenn möglich als `.csv` abzuspeichern, da dieses Format sehr weit verbreitet ist
und auch mit gängiger Software wie Excel geöffnet werden kann.

Um Dateien mit den oben genannten Formaten einzulesen nutzen wir das `haven` 
package. Die jeweiligen Datensätze dienen dabei nur der Veranschaulichung und 
haben für unseren Kurs keine inhaltliche Bedeutung.

```{r, exercise = TRUE}
#install.packages("haven")
library(haven)

# SAS
haven::read_sas(data_file = "https://libguides.library.kent.edu/ld.php?content_id=11205331")

# SPSS
haven::read_sav(file = "http://calcnet.mth.cmich.edu/org/spss/V16_materials/DataSets_v16/Cars.sav")

# Stata
haven::read_dta(file = "http://www.stata-press.com/data/r8/auto.dta")
```

Wenn ihr die Befehle aufmerksam lest, wird euch auffallen dass wir einfach eine
ULR/Internetaddresse als Dateipfad angegeben haben. Wenn sich hinter der URL 
eine Datei verbirgt, ist dies bei allen Funktionen aus dem `haven` package
problemlos möglich. Solltet ihr eine Datei öffnen wollen, welche auf eurem PC 
gespeichert ist, könnt ihr wie gewohnt einen Pfad auf eurem Rechner angeben.


```{r 06datenimport_pb1}
quiz(caption = NULL,
  question("Mit dem haven package kann man sowohl Dateien aus dem Internet als auch
           lokal gespeicherte Dateien einlesen.",
    answer("Das ist korrekt", correct = TRUE),
    answer("Nur Dateien aus dem Internet können eingelesen werden."),
    answer("Nur lokal gespeicherte Dateien können eingelesen werden."),
    correct = "Richtig!",
    incorrect = "Leider falsch: Versuche es einfach nochmal oder schau im Code nach!",
    allow_retry = TRUE,
    try_again_button = "Nochmal versuchen"
  )
)
```


Eine Besonderheit von `.dta` und `.sav` Daten sind "Labels". Labels finden sich
häufig bei Umfragedaten. Prinzipiell sind diese Labels auch eine schöne Sache. Sie
liefern euch beispielsweise Informationen über eine bestimme Variable (über einen
kryptischen Variablennamen hinaus). Programme wie STATA oder SPSS haben eine eigene
Infrastruktur wie sie diese Labels als Metainformationen anzeigen. Wenn solche Daten
in R eingelesen werden, kann es aber manchmal zu Problemen mit den Labels kommen. 
Sollte euch das Thema näher interessieren, findet ihr [hier](https://www.pipinghotdata.com/posts/2020-12-23-leveraging-labelled-data-in-r/) 
weitere Informationen.

Ansonsten raten wir euch immer nach einem Codebuch zu euren Daten Ausschau zu halten.
Zumindest Umfragedaten werden eigentlich immer mit einem Codebuch bereitgestellt.
In diesem Codebuch finden sich beispielsweise Informationen darüber, wie fehlende
Werte codiert sind. So kann euch ein Codebuch vor bösen Überraschung bewahren wenn
ihr von Anfang an wisst, dass fehlende Werte für das Alter von Befragten im zugehörigen 
Datensatz mit **-99** codiert sind. 