## Erste Datenanalysen in R


### Vorbereitung
``` {r Pakete laden, echo=FALSE}
library(tidyverse)
library(janitor)
library(countrycode)
library(learnr)
library(here)
```



``` {r einlesen, include=FALSE}
#plastics <- readr::read_csv('https://raw.githubusercontent.com/rfordatascience/tidytuesday/master/data/2021/2021-01-26/plastics.csv')
```


In dieser Einheit geht es darum, in den Analyse-Spirit zu kommen und R als Analysetool kennenzulernen. Wir starten direkt mit einem Anwendungsbeispiel zu Teildatensätzen von "Breaking free from plastic". Schau Dir an, wie die ersten Zeilen des `community` Datensatz gefüllt sind.

``` {r ersten5-zeilen, exercise=TRUE}
head(community)

```

Zunächst müssen wir überprüfen Wie viele fehlende ("NA") Ausprägungen im Datensatz sind. Lass den Code Chunk laufen, um dies herauszufinden.


```{r na-in-zero, exercise=TRUE}

table(is.na(community))

summary(is.na(community))


```

``` {r quiz_na, echo=FALSE}

quiz(question("Wie viele NA-Werte gibt es im Datensatz?",
     answer("624"),
     answer("52"),
     answer("0", correct = TRUE),
     answer("12"),
     random_answer_order = TRUE,
     correct = "Richtig! Wir haben diesen Datensatz so vorbereitet, dass er keine fehlende Werte, NAs mehr enthält. Wie man dies implementiert, erfährst du in der Einheit 7."
     )
  
)

```

### 1 Visuelle Exploration 


#### Kernaussagen

- Wichtig erst visualisieren, dann zusammenfassende Statistik.
- Ein Q&A mit den Daten machen: stellt ihnen Fragen, um die Daten kennenzulernen, sie zu plausibisieren und datengetrieben Insights für eure Organisation herauszuziehen.

*Visualisierungstools in R*
- `ggplot2` ist ein Paket für vielseitige Graphiken in R.
- Es folgt der "Grammar of graphics".
- Die Syntax entsteht Schicht-für-Schicht. Einzelne Bestandteile werden mit einem '+' hinzugefügt.
- Die wichtigsten Schichten (Bestandteile) eines ggplots sind: 

1. `data` - Der Datensatz.
2. `aes()` - Die ästhetischen Attribute wie die x- oder y-Achse.
3. `geom_*()` - Die geometrische Form, mit welcher die Werte dargestellt werden,


<!-- Activism/ Audit Perspektive -->
<!--   - Wievele Firmen? Insgesamt und nach Ländern? -->
<!--   - Wieviel Plastik vo welcher Sorte? -->

<!-- - layered grammar -->
<!-- - r4ds inspirierte Vorstellung von ggplot2 -->

Im Video nehmen wir die *Community-Perspektive* ein und fragen: Wo haben sich wie viele Freiwillige an *Breaking Free From Plastic* beteiligt?  Dafür visualisieren wir vom Datensatz `community` die `aes()`-Variablen continent und volunteer mit `geom_point` in einem Punktediagramm (englisch: Scatterplot).


Wie sieht dieser Scatterplot aus? Lass den Code durchlaufen! Versuche gern auch hier und da, einige Befehle abzuändern, um ein Gefühl für die Funktionalität von `ggplot2` zu bekommen. 

```{r geom-point-video, exercise=TRUE}

community %>%
  ggplot(aes(reorder(continent, volunteers), volunteers)) +
  geom_point(position = position_jitter(width=0.3), size=3, alpha = 0.6) + 
  coord_cartesian(ylim=c(0,10000)) +
  labs(title = "Die Beteiligung an 'Break free from Plastic' ..." ,
       subtitle= "... unterscheidet sich nach Kontinent.",
       y = "Anzahl Freiwilliger",
       x = "Kontinent",
       caption = "In Taiwan haben sich 31318 Freiwillige beteiligt. Diese Beoachtung \nwurde zur Lesbarkeit des Graphen ausgeklammert. \nDatenquelle: TidyTuesday und BFFP") +
  theme_minimal()


ggsave(here("community_scatterplot.png"))


```

Nun bauen wir diese Graphik schritt-für-Schritt nach. Wir beginnen mit dem Grundgerüst einer `ggplot`-Graphik: dem Erstellen eines `ggplot`-Objekt und der Definition von ästhetischen Attributen. Das sind zum Beipiel die Variablen bzw. Spalten, die auf der x-und y-Achse dargestellt werden sollen. Was produziert dieser Code Snippet? Was passiert, wenn ihr die Variablen vertauscht?

```{r grahik1, exercise=TRUE}

community %>%
  ggplot(aes(continent, volunteers))

```

Nun fügen wir ein `geom_point` hinzu. 

```{r geom-point1, exercise=TRUE}

community %>%
  ggplot(aes(continent, volunteers)) +
  geom_point()

```

Mit `position = position_jitter(width=0.3)` schaffen wir es, dass die Punkte sich nicht alle überlagern. Mit `alpha = 0.6` werden die Punkte etwas transparent, mit `size=3` etwas größer und so auch einzeln besser sichtbar.


```{r geom-point2,exercise=TRUE}

community %>%
  ggplot(aes(continent, volunteers)) +
  geom_point(position = position_jitter(width=0.3), size=3, alpha = 0.6)

```

Findet heraus, welches Land hinter dieser extreme Beobachtung steckt


```{r extreme-beob, exercise=TRUE}

community %>%
  filter(volunteers>20000)

```

Welche Möglichkeiten seht ihr, mit dieser Beobachtung umzugehen? Eine Möglichkeit: Mit `coord_cartesian(ylim=c(0,10000))` können wir den Achsenauschnitt einschränken.

```{r geom-point3,exercise=TRUE}

community %>%
  ggplot(aes(continent, volunteers)) +
  geom_point(position = position_jitter(width=0.3), size=3, alpha = 0.6) + 
  coord_cartesian(ylim=c(0,10000)) 


```

Anmerkungen sind ganz wesentliche Bestandteile einer Graphik. Neben Titel, Achsenbeschriftung wäre hier auch ein Hinweis auf die Datenquelle sowie die nichtdargestellte Beobachtung sinnvoll. Dies lässt sich alles über `labs()` in die Graphik einfügen. Mit `\n` könnt ihr händisch Zeilenumbrüche einfügen.

```{r geom-point4,exercise=TRUE}

community %>%
 ggplot(aes(continent,  volunteers)) +
  geom_point(position = position_jitter(width=0.3), size=2, alpha = 0.6) + 
  coord_cartesian(ylim=c(0,10000)) +
  labs(title = "Die Beteiligung an 'Break free from Plastik' ..." ,
       subtitle= "... unterscheidet sich je nach Kontinent.",
       y = "Anzahl Freiwilliger",
       x = "Kontinent",
       caption = "In Taiwan haben sich 31318 Freiwillige beteiligt. Diese Beoachtung \nwurde zur Lesbarkeit des Graphen ausgeklammert. \nDatenquelle: TidyTuesday und BFFP") 

```

Den letzten Schliff können wir dem Layout geben, in dem wir den Stil über `theme_()` ändern. Zum Beispiel mit `theme_minimal()`. Zu dem können wir mit `reorder()` die Kontinente nach aufsteigender Teilnehmerzahl sortieren.

```{r geom-point5,exercise=TRUE}

community %>%
  ggplot(aes(reorder(continent, volunteers), volunteers)) +
  geom_point(position = position_jitter(width=0.3), size=3, alpha = 0.6) + 
  coord_cartesian(ylim=c(0,10000)) +
  labs(title = "Die Beteiligung an 'Break free from Plastic' ..." ,
       subtitle= "... unterscheidet sich nach Kontinent.",
       y = "Anzahl Freiwilliger",
       x = "Kontinent",
       caption = "In Taiwan haben sich 31318 Freiwillige beteiligt. Diese Beoachtung \nwurde zur Lesbarkeit des Graphen ausgeklammert. \nDatenquelle: TidyTuesday und BFFP") +
  theme_minimal()

```

Jetzt kennen wir die Grundfunktionen von `ggplot`. Es ist ein sehr mächtiges Tool mit vielen Stellschrauben. Probiert gern noch mehr aus. Zum Beispiel gibt es ganz viele `geom_` Optionen. Für die Analyse der Frage: wo haben sich wie viele Freiwillige an *Breaking Free From Plastic* beteiligt? Könnten wir auch ein Balkendiagramm nutzen. `geom_bar(stat="identity")` summiert direkt die Freiwilligenanzahl je Kontinent. 

```{r geom_bar1,exercise=TRUE}

community %>%
  ggplot(aes(volunteers, continent)) +
  geom_bar(stat="identity")

```

Hier könnte es sinnvoll sein, die Beobachtungen Kontinent "unkonwn" auszuklammern und nach der Gesamtzahl der Freiwilligen zu sortieren. Dies erreichen wir mit `filter()` direkt nach dem Datensatz.

```{r geom_bar2,exercise=TRUE}

community %>%
  filter(continent != "Unknown") %>%
  ggplot(aes(volunteers, reorder(continent, volunteers))) +
  geom_bar(stat = "identity")
  
  
```

Auch hier ist es wichtig, die Graphik gut zu beschriften. 

```{r geombar3,exercise=TRUE}

community %>%
  filter(continent != "Unknown") %>%
  ggplot(aes(volunteers, reorder(continent, volunteers))) +
  geom_bar(stat = "identity") +
  labs(title = "Die Beteiligung an 'Break free from Plastic' ..." ,
      subtitle= "... unterscheidet sich je nach Kontinent.",
      x = "Gesamtzahl an Freiwilligen",
      y = "Kontinent") +
  theme_minimal()
  
```

Mit `ggsave` kann man die Datei speichern. 

```{r geombar4,exercise=TRUE}

ggsave(here("community_bargraph.jpg"))

```


#### Visualisierung Übung 
In der Einheit haben wir uns bei der Visualisierung vor allem der *Community Perspektive* gewidmet. Nun blicken wir auf die *Audit Perspektive*: Wie viel Plastik wurde wo für *Breaking Free From Plastic* gesammelt? Erstelle ein Punktediagramm (Scatterplot) mit dem Datensatz `audit_plastic` für diese *Audit Perspektive*. Die Graphik soll `grand_total`, die Anzahl der gesammelten Plastikstücke auf der y-Achse und die Kontinente auf der x-Achse zeigen.


### Exploration mit statistischen Kennzahlen


#### Kernaussagen

- Mittels Kennzahlen lassen sich Datensätze zusammenfassen und Fragen an den Datensatz beantworten.
- Besonders oft nutzt man: 
    - `min()` für die minimale Ausprägung einer Variablen
    - `max()` für die maximalen Ausprägung einer Variablen
    - `median()` für den Median, der "Mittelpunkt" (50% der Ausprägungen sind kleiner oder größer)
    - `mean()` für das arithmetische Mittel, schlicht: Mittelwert
    - `sd()` für die Standardabweichung, ein standardisiertes Maß für die Streuung um den Mittelwert
    - `n()` für die Anzahl/ absolute Häufigkeiten der Ausprägungen
    - `sum()` für die Summe numerischer Variablen.
- Oft ist es nützlich diese Kennzahlen bedingt, das heißt innerhalb bestimmter Gruppen, auszugeben. Dies gelingt im tidyverse mit dem Zusammenspiel von `group_by()` & `summarize()`. 


Wir nutzen diese Kennzahlen, um mit Hilfe des `audit_plastic`-Datensatz die folgenden Fragen zu beantworten:
  1. Wie viel Plastik wurde insgesamt gesammelt? 
  2. Wie viel Plastik wurde durchschnittlich je Kontinent gesammelt? (Analyse innerhalb der Kontinente)
  3. Wieviel Plastikarten wurden gesammelt?


Kurzstatistiken lassen sich ausgeben mit `summary()`

```{r Kurz_Statistik, exercise=TRUE}
summary(audit_plastic)
```

```{r quiz_kurzstatistik}

quiz(caption = "",

  question("Wieviele Variablen hat der `audit_plastic`-Datensatz?",
    answer("Kann man anhand des `summary()' Befehls nicht sagen."),
    answer("52"),
    answer("12", correct = TRUE),
    answer("7"),
    random_answer_order = TRUE
    ),

  question("Wieviele Länder sind im Datensatz?",
    answer("Kann man anhand des `summary()' Befehls nicht sagen."),
    answer("2019"),
    answer("52", correct = TRUE),
    answer("13"),
    random_answer_order = TRUE
    ),

  question("Wieviele Kontinente sind im Datensatz?",
      answer("13"),
      answer("3"),
      answer("Kann man anhand des `summary()' Befehls nicht sagen.", correct = TRUE),
      answer("52"),
      random_answer_order = TRUE
  )
)
```

Kennzahlen können auch einzeln berechnet werden mittels `summarize`. Dies hat den Vorteil, dass ein kompaktes R-Objekt entsteht (ein `tibble`), das wir abspeichern können und auch weiterverwenden. 

```{r summarize_einfuhrung, exercise=TRUE}

audit_plastic %>%
  summarize(menge_mittelw=mean(grand_total))

```

Eine sehr nützliche Kombination ist: `group_by()` und `summarize()`. Damit können wir erst Daten gruppieren, hier zum Beispiel nach Kontinenten, und dann Kennzahlen wie den Mittelwert und die Standardabweichung der gefundenen Plastikstücke pro Kontinent berechnen lassen. 

```{r gruppieren, exercise=TRUE}

audit_plastic %>%
  group_by(continent) %>%
  summarize(menge_mittelw = mean(grand_total),
            menge_sd = sd(grand_total)) 

```

```{r quiz_kennwerte, echo=FALSE}
quiz(caption = NULL,
  question("Welcher Kontinent hat durchschnittlich den höchsten am meisten Plastikstücke gesammelt? ('Unknown' außen vor gelassen)",
    answer("Afrika"),
    answer("Nord- und Südamerika"),
    answer("Asien", correct = TRUE),
    answer("Kann nicht aus der Tabelle abgelesen werden."),
    random_answer_order = TRUE
  ) ,  
  question("Warum ist die Standardabweichung für Oceania 'NA'?",
    answer("Weil keine Plastikstücke gefunden wurden."),
    answer("Weil Oceanien nur drei Stück Plastik registiert hat."),
    answer("Weil nur ein Land in Ozeanien mitgemacht hat.", correct = TRUE),
    answer("Kann eigentlich nicht sein. Deutet auf einen Fehler hin."),
    random_answer_order = TRUE
  )

)
```

Weitere interessante Kennzahlen sind: der Median (`median()`), die Länderanzahl (`n()`) und die Summe aller gesammelten Plastikstücke (`sum()`). Ergänzt den Code um diese beiden Kennzahlen. 

```{r gruppieren2, exercise=TRUE}

audit_plastic %>%
  group_by(continent) %>%
  summarize(menge_mittelw = mean(grand_total),
            menge_sd = sd(grand_total)) 

```

```{r gruppieren2-solution}
audit_plastic %>%
  group_by(continent) %>%
  summarize(menge_mittelw = mean(grand_total),
            menge_sd = sd(grand_total),
            menge_median = median(grand_total),
            länderanzahl = n(),
            summe_plastik = sum(grand_total)) 
```

```{r quiz_kennwerte2, echo=FALSE}
quiz(caption = NULL,
     
  question("Wie viele Länder haben sich in Asien beteiligt?",
    answer("1"),
    answer("11"),
    answer("15"),
    answer("17", correct = TRUE),
    random_answer_order = TRUE
  ),
  
  question("Warum ist der Median unter anderem in Asien so viel kleiner als der Mittelwert?",
    answer("Weil in Asien die meisten Länder sich beteiligt haben."),
    answer("Weil es einige wenige, extreme Beobachtungen gab.", correct = TRUE),
    answer("Weil das eine Eigenschaft des Medians ist."),
    answer("Kann eigentlich nicht sein. Deutet auf einen Fehler hin."),
    random_answer_order = TRUE
  ),
  
  question("Wie viele Plastikstücke wurden in Europa sammelt?",
    answer("204051"),
    answer("29579", correct = TRUE),
    answer("3459"),
    answer("17"),
    random_answer_order = TRUE
  )

)
```

Im Folgenden beschränken wir unsere Analyse auf Europa und Asien, wo sich am meisten Länder beteiligt haben. Hierfür haben wir bereits den `audit_plastic_eu_asia` Datensatz erstellt, der nur Europa und Asien enthält sowie eine neue Variable: `n_types`. Sie gibt an wie viele unterschiedliche Plastikarten in den einzelnen Ländern gesammelt wurden. 

Vergewissern wir uns, wie dieser Datensatz aussieht mit `head()`.

```{r head_eu_asia, exercise = TRUE}

head(audit_plastic_eu_asia)

```

Wie viele unterschiedliche Plastikarten werden in den asiatischen und europäischen Ländern aufgesammelt? Wie groß war die Streuung je Kontinent?


```{r durchschnitt, exercise = TRUE}
audit_plastic_eu_asia  %>%
  group_by(continent) %>%
  summarize(n_types_mean = mean(n_types),
            n_types_sd = sd(n_types))

```


```{r quiz_kennwerte3, echo=FALSE}
quiz(caption = NULL,
     
  question("Wo wurden im Durchschnitt mehr Plastikarten gesammelt?",
    answer("In Europa"),
    answer("In Asien.", correct = TRUE),
    answer("Beide sind gleich auf"),
    random_answer_order = TRUE
  ),
  
  question("Auf welchem Kontinent vermutet ihr in den einzelnen Ländern auf Basis der Auswertung größere Abweichungen vom Mittelwert?",
    answer("In Europa"),
    answer("In Asien.", correct = TRUE),
    answer("In beiden sind die Abweichungen gleich hoch."),
    answer("Kann auf Basis der Auswertug nicht gesagt werden."),
    random_answer_order = TRUE
  )

)

```

#### Übung zu statistischen Kennzahlen

Nutzt den `community` Datensatz und erstellt eine Tabelle, welche die Länder- und Teilnehmeranzahl je Kontinent darstellt.


### Exkurs: Teststatistik 

#### Kernaussagen

- Inferenzstatistik zielt darauf ab, Aussagen über eine Grundgesamtheit auf Basis einer Stichprobe zu treffen.
- Sie ist nützlich, um von einer Umfrage auf die Grundgesamtheit zu schließen oder um bei der Evaluation von Maßnahmen, reale Änderungen von statistischen Artefakten unterscheiden zu können. 
- [Zur Auffrischung von t-tests](https://www.youtube.com/watch?v=RRIsBFW8ovc){target="_blank"} (Der gesamte Kanal ist empfehlenswert!)

  
Gehören die gesammelten Plastikmengen zu einer Grundgesamtheit? Das wäre eine mögliche statistische Frage, die wir uns hier in diesem Exkurs zur statistischen Inferenz stellen könnten. Wir überprüfen diese Frage, in dem wir vergleichen, ob in den asiatischen Ländern und europäischen Ländern, die sich an "Break Free from Plastic" beteiligt haben, die gleiche Anzahl an unterschiedlichen Plastikarten gesammelt worden. Unsere Hypothese könnte lauten: die Anzahl der Plastikarten ist in den beiden Regionen identisch.  Wenn wir diese widerlegen, also signifikant unterschiedliche Plastikarten in europäischen Ländern zu den asiatischen Ländern finden, dann könnte dies darauf hindeuten, dass sich die Grundgesamtheiten in diesen beiden Regionen unterscheiden. Ganz praktisch könnte das auch bedeuten, dass also der Plastikmüll sich in den Regionen anders zusammensetzt und eben vielleicht auch die Lösungsansätze, um diesen zu bekämpfen, anders sein müssten.

So viel zur ganz knappen theoretischen Einordnung einer Zeile R Code, die einen zweiseitigen t-Test durchführt.  

  
```{r ttest, exercise = TRUE}
#Anzahl plastikarten je Kontinent gleich?
t.test(audit_plastic_eu_asia$n_types ~ audit_plastic_eu_asia$continent)

```  
  
Zur Interpretation: Wir können unsere Hypothese nicht verwerfen. Darauf deutet die niedrige t-Statistik, der p-Wert jenseits von .10 und das Konfidenzintervall, das die 0 umschließt, hin. Kurzum wir können keinen robusten statistischen Unterschied feststellen. In unserem Beispiel bedeutet dies, dass die beobachteten Unterschiede in der durchschnittlichen Anzahl an Plastikarten in Europa und Asien potentiell nur Eigenschaften der Stichproben aber nicht der Grundgesamtheiten sind. 


### Übung

Diese Woche möchten wir die Präsenzzeit nutzen, um die folgenden Übungen zu besprechen. Kommt gerne mit euren Ideen Fragen Anregungen oder Kommentaren zu diesem Input. Es ist nicht schlimm, wenn diese Woche noch gar nichts (komplexes) klappt, da die strukturierte Einführung in R noch folgt. In dieser Einheit ging es erst einmal darum, das R-Eis zu brechen und in den Analyse Spirit einzutauchen.



1. Zur Diskussion: Welche Fragen möchtet ihr den Daten noch stellen? Wie könnte eine Visualisierung oder eine zusammenfassende Statistik dabei helfen? Skizziert diese gern auf dem Papier bzw. überlegt 

2. Versucht das zugehörige R Markdown zum Laufen zu bringen und es nachzuvollziehen.

3. In der Einheit haben wir uns bei der Visualisierung vor allem der *Community Perspektive* gewidmet. Nun blicken wir auf die *Audit Perspektive*: Wie viel Plastik wurde wo für *Breaking Free From Plastic* gesammelt? Erstelle ein Punktediagramm (Scatterplot) mit dem Datensatz `audit_plastic` für diese *Audit Perspektive*. Die Graphik soll `grand_total`, die Anzahl der gesammelten Plastikstücke auf der y-Achse und die Kontinente auf der x-Achse zeigen.


4. Nutzt den `community` Datensatz und erstellt eine Tabelle, welche die Länder- und Teilnehmeranzahl je Kontinent darstellt.



### Weitere Ressourcen

- [r4ds](https://r4ds.had.co.nz/){target="_blank"} Das Data Science mit R Handbuch.
- [Ausführliche Einführung in ggplot2 aus der CorrelAid Community](https://www.cedricscherer.com/2019/08/05/a-ggplot2-tutorial-for-beautiful-plotting-in-r/){target="_blank"}