## Einführung in RStudio

``` {r settings_rstudio, echo=FALSE, include=FALSE}
library(rio)
```

Ab dieser Woche geht es ans Eingemachte: Nachdem Ihr in den vergangenen Lektionen bereits erste Codezeilen ausgeführt habt, beginnen wir nun zu programmieren. Um die R-Dateien, die wir nutzen werden, lokal zu öffnen, benötigt Ihr [R](https://ftp.fau.de/cran/){target="_blank"} und [RStudio](https://rstudio.com/products/rstudio/download/#download){target="_blank"}. Versucht gerne selbst beide Programme für Euer Betriebssystem zu installieren – idealerweise auf einem Laptop oder PC, auf dem Ihr **Adminrechte** habt. Gerne auch auf Eurem privaten PC. Bei Installationsschwierigkeiten könnt Ihr uns gerne vor unserer Live-Session am Freitag **per E-Mail** an Nina (nina.h@correlaid.org) kontaktieren - dann lösen wir die Herausforderungen mit Euch gemeinsam.

![*Video: Einführung in RStudio (30min)*](https://youtu.be/zHpCjZDbpB8)
*Anmerkung: CSV-Dateien (comma separated values, zu dt. Komma getrennte Werte) sind strukturierte Textdateien, die Ihr u.a. in Excel erstellen oder aus anderen Tools exportieren könnt.* 

### Kernaussagen 
#### R
- R ist eine **freie, statistische Programmiersprache**
- Die **Groß- und Kleinschreibung** muss in R unbedingt beachtet werden
- Nicht jede **Funktionalität** müsst Ihr in R selbst schreiben: Über **`install.packages()`** und **`library()`** könnt Ihr Funktionalitäten, die andere Coder:innen für Euch bereitstellen, nutzen - das spart viel Zeit! Es ist empfehlenswert, install.packages("") in Euren Dateien **auszukommentieren** oder eine dezidierte Datei mit den Installationsbefehlen anzulegen.
- Innerhalb von Code muss auch **Text auskommentiert werden** (z.B. über das Einfügen eines Hashtags "#" zu Beginn des Textes), in einem RMD wird über "#" allerdings formatiert

#### RStudio
- RStudio ist auf R spezialisierte **integrierte Entwicklungsumgebung** (eng. Integrated Development Environment oder IDE), in der Ihr Code schreiben, ausführen, auf Dokumentation und Dateien zugreift, Eure Arbeit mit Anderen teilen könnt uvm.
- Im **Code Editor** (zu dt. Codebearbeitungsprogramm) wird programmiert
- Ein **Code Chunk** kann in RStudio in RMDs mit \```{r} Dein Code hier\```, über das Menü "Code -> Insert Chunk" oder den Kurzbefehlen "CMD + CTRL + i" für Mac und "CTRL + Alt + i) hinzugefügt werden
- Mit **Knit** "strickt" Ihr aus einem RMD ein Outputdokument, während Ihr mit Run Code interpretieren lasst 
- Den Code könnt Ihr mit einem Klick auf den "Playbutton", auf **"Run/Run All"** oder mit **"STRG/CTRL/CMD + Enter"** ausführen - für einzelne Code Chunks müsst Ihr den Cursor in der Zeile platzieren oder den Codebereich markieren
- Alle **Shortcuts** für RStudio findet Ihr unter ("Menü Help -> Keyboard Shortcuts Help)
- In englischer Sprache ist zudem ein **Schummelblatt** zur [IDE RStudio](https://correlaid.org/material/CheatSheet_rstudio.pdf){target="_blank"} verfügbar
- Mit dem **Tabstopp** (Pfeil nach rechts über Shift) könnt Ihr die **Vorschläge**, die Euch RStudio für Euren Code macht, übernehmen
- In der **Console** erhaltet Ihr die Ergebnisse Eurer Programmierung
- Bei R Markdown-Dateien öffnet sich - je nach Einstellung - ein **externes Fenster** für den HTML/PDF-Bericht, bei Shiny Web Apps ein externes Fenster, in dem Ihr Eure App testen könnt
- In der **Environment** (zu dt. Umgebung) sind Objekte (also auch Eure Daten) Eurer Arbeit gespeichert, weshalb wir den **Work Space** (zu dt. Arbeitsumgebung) von RStudio nie speichern sollten - auch wir machen mal Fehler und die sollten nicht für immer gespeichert werden (Menü RStudio -> Preferences -> General -> Workspace -> Never)
- Neben dem Environment findet Ihr Reiter zur **Historie** der Datei und **Git**, einem wichtigen Kollaborationstool für IT-Projekte, das in RStudio integriert wurde
- Unter dem Environment findet Ihr einen **File Explorer** (zu dt. Dateimanager), mit dem Ihr Dateien auf Eurer Festplatte suchen und per Doppelklick öffnen könnt
- Zusätzlich werden dort Plots (zu dt. Abbildungen), geladene Packages und die **Dokumentation** ("Hilfe") angezeigt, die Ihr mit dem Befehl **help("Funktion")** oder **?Funktion** durchsuchen könnt

#### Dateiformate in RStudio
- Wenn wir **PDF- oder HTML-Reporte** erstellen möchten, ist **R Markdown** für uns das richtige Format. Um uns die Formatierung des Gesamtdokuments zu erleichtern, verfügen RMDs über einen **Setup-Codechunk** mit verschiedenen Einstellungsoptionen
- **Interaktive Visualisierungen** können wir mit **Shiny Web Apps** programmieren
- Daneben gibt es weitere nützliche Dateiformate wie R Präsentationen und das simple R-Skript (besonders empfehlenswert für Automatisierungen außerhalb von Reporting) sowie Mustervorlagen wie zum Beispiel das **"learnR"-Package** für digitales Lernen, mit dem wir auch diese Lernplattform programmiert haben
- Zu einem späteren Zeitpunkt werdet Ihr auch **R-Projekte** nutzen, die eine gesamte **Dateistruktur aus mehreren R-Dateien, zugrundeliegenden Daten und sonstigen Dateien** in einem **leicht teilbaren Format** speichern und die **Navigation zu Daten erleichtern** (Wenn Ihr Euch dafür jetzt schon interessiert, könnt Ihr [hier](https://r4ds.had.co.nz/workflow-projects.html){target="_blank"} mehr dazu lesen)

Alle Informationen zu dem Datensatz, mit dem wir in diesem Kurs arbeiten, findet Ihr [hier](https://github.com/rfordatascience/tidytuesday/tree/master/data/2021/2021-01-26){target="_blank"}.

### Quiz
```{r quiz_rstudio}
quiz(caption = NULL,
  question("Ich muss nicht auf die Groß- und Kleinschreibung achten, wenn ich in R programmiere.",
    answer("Korrekt"),
    answer("Inkorrekt", correct = TRUE),
    correct = "Richtig!",
    incorrect = "Leider falsch: Es gibt all diese Dateiformate in RStudio.",
    allow_retry = TRUE,
    try_again_button = "Nochmal versuchen"
  ),
  
  question("Code ist über Patent- und Urheberrechte geschützt, deshalb darf ich nichts von anderen Coder:innen benutzen.",
    answer("Korrekt"),
    answer("Inkorrekt", correct = TRUE),
    correct = "Richtig!",
    incorrect = "Leider falsch: Gerade dadurch, dass Code nicht geschützt ist, können wir Packages ja erst nutzen - oder uns in Foren wie StackOverflow austauschen.",
    allow_retry = TRUE,
    try_again_button = "Nochmal versuchen"
  ),
  
  question("Welche Aussagen über den Syntax in R und RMDs sind wahr?",
    answer("Code Chunks werden in RMDs durch ``` eingeschlossen und sind grau hinterlegt.", correct = TRUE),
    answer("Optionen für den Output eines Code Chunks können wir in RMDs durch \"{r code_chunk_label, setting1 =..., ...\" festlegen.", correct = TRUE),
    answer("Funktionsaufrufe folgen der Logik \"package::funktion(argument1, argument2, ...)\".", correct = TRUE),
    answer("Objekte werden mit \"name <- objekt\" definiert.", correct = TRUE),
    answer("Kommentare in Code Chunks werden mit \"#\" geschrieben und dann bei der Auswertung des Codes ignoriert.", correct = TRUE),
    correct = "Richtig!",
    incorrect = "Leider falsch. Alle Aussagen über den Syntax in R sind wahr.",
    allow_retry = TRUE,
    try_again_button = "Nochmal versuchen"
  ),
  
  question("IDE steht für Integrated Development Environment (zu dt. integrierte Entwicklungsumgebung). RStudio ist eine integrierte Entwicklungsumgebung für R.",
    answer("Korrekt", correct = TRUE),
    answer("Inkorrekt"),
    correct = "Richtig!",
    incorrect = "Leider falsch - die beiden Aussagen sind richtig.",
    allow_retry = TRUE,
    try_again_button = "Nochmal versuchen"
  ),
  
  question("Dateiformate in RStudio sind unter anderem...",
    answer("R Markdowns (kurz RMD) zur Erstellung von PDF- und HTML-Reporten.", correct = TRUE),
    answer("Shiny Web Apps zur Erstellung von interaktiven Dashboards.", correct = TRUE),
    answer("R Skripte ohne bestimmtes Format", correct = TRUE),
    correct = "Richtig!",
    incorrect = "Leider falsch: Es gibt all diese Dateiformate in RStudio.",
    allow_retry = TRUE,
    try_again_button = "Nochmal versuchen"
  ),
  
  question("Knitting bedeutet, dass ich aus einem ganzen RMD PDF-, HTML- oder Worddateien erstelle, während \"Run\" bedeutet, dass Code über die Konsole oder in meinem RMD interpretiert werden soll.",
    answer("Korrekt", correct = TRUE),
    answer("Inkorrekt"),
    correct = "Richtig!",
    incorrect = "Leider falsch: Die Aussage ist wahr",
    allow_retry = TRUE,
    try_again_button = "Nochmal versuchen"
  )
)
```


### Interaktive Übung
*Hinweis: In den folgenden Übungslektionen gibt es einen Teil, den Ihr innerhalb der Lernplattform erledigen könnt. Den anderen Teil solltet Ihr lokal auf Eurem Rechner ausführen, um Euch an die IDE RStudio zu gewöhnen.*

Wenn Ihr mit Eurem Datenprojekt startet, solltet Ihr Euch überlegen, welche **Funktionalitäten** Ihr braucht, um Daten zu importieren, zu bereinigen und zu analysieren. Die benötigten Funktionalitäten müsst Ihr nicht alle selbst programmieren, dafür gibt es sogenannte **Packages** (zu dt. Pakete) - eine ziemlich gute Sache. Eure Arbeit beginnt deshalb in der Regel mit der **Installation und dem Laden** dieser Funktionalitäten. Dazu nutzen wir die Funktionen **`install.packages("package")`** und **`library(package)`**. Die Nutzung von Anführungszeichen ist nur bei der Installation (also für install.packages()) relevant. Bitte denkt daran, "install.packages()" auszukommentieren, wenn die Installation abgeschlossen ist - sonst wird die Installation bei jedem Ausführen des Skripts wieder durchgeführt. In der Zukunft könnt Ihr auch eine eigene Datei für Installationsskripte einrichten - das zeigen wir Euch zu einem späteren Zeitpunkt.

Ein **Codechunk** (zu dt. Codeblock), also ein Abschnitt mit Code, der Pakete installiert und lädt, sieht so aus. Hier wurde der Code auskommentiert (da wir alle Pakete, die für die Lernplattform notwendig sind für Euch schon installiert und geladen haben). **Kommentare** erkennt Ihr in der Regel an dem Hash **"#"**, bei mehrzeiligen Kommentaren werden diese aber auch oft in Anführungszeichen gesetzt.

```{r pakete, exercise = TRUE}
# Installation und Laden des Packages "rio"
#install.packages("rio")
library(rio)
```

Mit der Notation **`package::funktion()`** kennzeichnen wir, woher eine Funktion kommt und können - unabhängig von geladenen Package-Libraries - Funktionen nutzen. Die Funktionen folgen dem Syntax Funktion(argument1, argument2, ...). Dateien können u.a. mit dem Package **`rio`** und der Funktion **`import()`** geladen werden. Die geladenen Daten werden dann in einem Dataframe gespeichert - hier wird dem Datensatz der Name "plastics" zugewiesen ("objektname <- objekt"). Über diesen ist er dann im weiteren Skript abrufbar.
Wenn Ihr Daten aus lokalen Ordnern laden möchtet, müsst Ihr den Link durch den Pfad der Datei (einsehbar über Rechtsklick auf den Dateinamen) auf Eurem Rechner ersetzen. Leichter wird das mit der Funktion **`here::here()`**, die für Euch in Verbindung mit RProjekts die Navigation in den entsprechenden Ordner stark vereinfacht.
``` {r daten_einlesen, exercise = TRUE}
# Hier laden wir mit dem rio-Package und der Funktion "import()" unseren Datensatz.
plastics <- rio::import('https://raw.githubusercontent.com/rfordatascience/tidytuesday/master/data/2021/2021-01-26/plastics.csv')
# Alternative für lokale Dateien, die in Eurem R-Projekt als CSV-Datei in einem Ordner namens "Daten hinterlegt wurden, mit dem "here"-Package
# plastics <- rio::import(here::here('daten/plastics.csv'))
```

Überprüft hier nochmal, als welches **Objekt** `rio::import()` unseren Datensatz importiert. Die Funktion dafür habt Ihr in den vergangenen Lektionen kennengelernt. Wenn Ihr dann auf "Antwort einreichen" klickt, bekommt Ihr Feedback zu Eurem Code. Mit Hilfe von "Lösung anzeigen" könnt Ihr nachschauen, wie die richtige Lösung aussieht.
```{r exercise_class, exercise = TRUE}
# Euer Code hier
```

```{r exercise_class-solution}
# Datenformate überprüfen wir mit "class()"
class(plastics)
```

```{r exercise_class-check}
grade_this_code()
```

Mit der Funktion **`head()`** könnt Ihr Euch die ersten fünf Beobachtungen anzeigen lassen, um den Datensatz zu erkunden. Das Gegenteil von "head()" ist "tail()" - damit könnt Ihr die letzten fünf Beobachtungen erkunden.
``` {r head, exercise = TRUE}
head(plastics)
```
Um eine Übersicht über die Variablen zu bekommen, könnt Ihr Euch mit der Funktion **`colnames()`** deren Namen anzeigen lassen.
``` {r variablen, exercise = TRUE}
colnames(plastics)
```

Die Funktionen **`nrow()`, `ncol()` und `dim()`** helfen Euch die **Dimensionen** Eures Datensatzes zu bestimmen. Mit help("Funktion") könnt Ihr Euch über RStudio in der Konsole die Erklärung zu den Funktionen anzeigen lassen. Nutzt das bisher Gelernte, um Euch die Spaltenanzahl (also die Anzahl an Variablen) ausgeben zu lassen.
```{r exercise_ncol, exercise = TRUE}
# Euer Code hier
```

```{r exercise_ncol-solution}
# Mit ncol() könnt Ihr Euch die Anzahl an Spalten (eng. columns) anzeigen lassen
ncol(plastics)
```

```{r exercise_ncol-check}
  give_code_feedback(grade_this({
    pass_if_equal(.solution)
    if (length(.result) != 1) {
        fail("Eure Antwort enthält {length(.result)} Wert(e) und nicht: {length(.solution)}. Habt Ihr die richtige Funktion genutzt?")
    }
    if (.result == 13380) {
        fail("Das ist die Zeilenanzahl, also die Anzahl an Beobachtungen! Habt Ihr die richtige Funktion genutzt?")
    }
    fail("Noch nicht ganz richtig.")
  }))
```

Elementare Dataframemerkmale könnt Ihr Euch mit der Funktion **`summary()`** anzeigen lassen. Bei Text sind das Länge, Objektart und Mode; bei numerischen Werten Minimum, Mittelwert, Maximum, Quartile und fehlende Werte.
``` {r datenstruktur_summary, exercise = TRUE}
summary(plastics)
```

Alternativ gibt es auch die Funktion **`str()`**, die ähnlich wie **`summary()`** Grundeigenschaften von Datentabellen anzeigt. Welche Unterschiede findet Ihr zwischen den beiden Funktionen?

``` {r datenstruktur_str, exercise = TRUE}
str(plastics)
```


#### Grundlagen: Syntax in R
Neben dem sog. Variable Assignment über "<-" sind noch einige weitere **Syntaxregeln, Operatoren und Ausdrücke** in R wichtig. Diese lernt man in der Regel durch wiederholte Praxis. Damit Ihr die wichtigsten Formen nachschauen könnt, haben wir für Euch diesen Exkurs erstellt. Einen Überblick über die Grundlagen in R erhaltet Ihr zudem in diesem [**Schummelblatt**](https://correlaid.org/material/Schummelblatt_baseR.pdf){target="_blank"}.

``` {r zuweisung, exercise = TRUE}
# Variablenzuweisung
zahl <- 2
```

``` {r mathop, exercise = TRUE}
### mathematische Operatoren
2 + 2   # plus
2 - 1   # minus
2 * 2   # mal
2 / 2   # geteilt
```

Mit **logischen Ausdrücken** könnt Ihr u.a. Datensätze filtern und Wenn-Dann-Begingungen für Operationen definieren. Was denkt Ihr, sind die folgenden logischen Ausdrücke wahr (=TRUE) oder falsch (=FALSE)?

``` {r logik, exercise = TRUE}
### logische Ausdrücke
2 == 2  # ist gleich
2 != 3 # nicht gleich
!(2 == 2) # nicht
2 < 3   # kleiner als
2 > 3   # größer als
2 <= 2  # kleiner gleich
2 >= 3  # größer gleich
(1 + 1 == 2) & (2 + 2 == 5) # und
(1 + 1 == 2) | (2 + 2 == 5) # oder
```

Wenn Ihr einzelne Spalten oder **Subsets** (zu dt. Teilmengen) eines Datensatzes braucht, könnt Ihr diese aus dem Datensatz herausziehen. Dazu nutzen wir das Dollarzeichen "\$" mit Datensatz$Spaltenname oder die eckigen Klammern mit Datensatz['Spaltenname']. Wollt Ihr mehrere Spalten aufrufen, könnt Ihr die Logik Datensatz[c('Spaltenname1', 'Spaltenname2')] nutzen. **`c()`** ist  hierbei die Notation von R für Listen und Vektoren, in denen Ihr mehrere Werte hinterlegen könnt.
``` {r slicing1, exercise = TRUE}
# Auslesen der Spalte 'country'
plastics$country 
plastics[c('country', 'year')]
```

``` {r slicing2, exercise = TRUE}
# Erstellung eines Subsets auf Basis von Bedingungen
subset(plastics, country == "Argentina" & year == 2020)
```

Falls Code nur unter bestimmten Bedingungen ausgeführt werden soll, wird er in **Wenn-Dann-Bedingungen** integriert. Dazu sind logische Ausdrücke (*innerhalb der runden Klammern*) sehr hilfreich. Welcher Text (*Operation innerhalb der geschwungenen Klammern*) wird hier gedruckt?
``` {r ausdruck, exercise = TRUE}
# Wenn-Dann-Ausdrücke
if (2 + 2 == 5) {
  print("Oh nein!")
  } else if (2 + 2 <= 3) {
  print("Oh nein!")
  } else if (2 + 2 >= 5) {
  print("Oh nein!")
  } else {
  print("Puh...")
    }
```

Da haben wir nochmal Glück gehabt: Unser **regelbasiertes System** funktioniert. Neben **Maschinellem Lernen** sind solche regelbasierten Systeme übrigens eine wichtige Form von allen Technologien, die unter das Modewort **Künstliche Intelligenz** fallen. Die zugehörigen Regeln werden in komplexeren Systemen von Expert:innen verfasst und erst nach und nach, wenn es möglich ist, durch modernere Technologien ersetzt. Ein gutes Beispiel dafür sind Verfahren zur Verarbeitung von Sprache (siehe [hier](https://aclanthology.org/D13-1079.pdf){target="_blank"}). Ihr könnt Euch aber auch einfach ein regelbasiertes System vorstellen, das automatisch bei der Erreichung einer bestimmen Spendensumme eine Dankesnachricht an alle Spender:innen versendet.

Neben der Ausführung von Aktionen unter bestimmten Bedingungen können wir durch technische Implementierungen **Aktionen mehrfach ausführen**. Um bei unserem Beispiel zu bleiben: Nach der Erreichung der Spendensumme soll eine Dankesnachricht an alle Spender:innen gesendet werden. In der Programmierung bezeichnet man diese iterierenden Verfahren als **Loop** (zu dt. Schleife). Sind alle Spender:innen bekannt (die Liste der Elemente also bekannt), nutzt man einen **For Loop** (zu dt. Für-Schleife). 

```{r fuerschleife, exercise = TRUE}
# Schleifen auf Basis einer bekannten Anzahl an Wiederholungen (hier drei Elemente der Liste)
for (spender in list("Phil", "Frie", "Nina")) {
  print(paste("Danke,", spender, "!"))
}
```

Soll die Aktion ausgeführt werden, bis eine Bedingung eintritt, z.B. weil alle Spender:innen kontaktiert wurden, dann nutzt man einen **While Loop** (zu dt. Solange-Schleife).
```{r solangeschleife, exercise = TRUE}
# Schleifen auf Basis einer Bedingung (und somit unbekannten Anzahl)
spenderliste <- list("Phil", "Frie", "Nina")
i <- 1
while (i <= length(spenderliste)) {
  print(paste("Danke,", spenderliste[[i]], "!"))
  i = i + 1
}
```

Eine letzte Anmerkung, bevor es losgeht: Es ist ganz normal, dass Euer Code mal **Fehler** wirft - auch uns passiert das. In der Console (und in RMDs unter dem Code Chunk) wird Euch dann angezeigt, **wo der Fehler auftritt und um welche Art von Fehler es sich handelt** (sog. Fehlermeldung). Beliebte Fehlerquellen sind **Syntaxfehler** (wenn Ihr beispielsweise Klammern nicht schließt, die falsche Klammerart nutzt oder Argumente nicht durch Kommata trennt) oder die falsche Verwendung von Argumenten in Funktionen. Auch das Schreiben von Kommentaren in Code Chunks ist nur mit "#" zu Beginn des Textes möglich. Wenn Ihr mal gar nicht weiter wisst, kopiert einfach die Fehlermeldung aus der Console und begebt Euch damit auf eine Googlesuche. Auf [**Stack Overflow**](https://stackoverflow.com/){target="_blank"} und in der [**R-Online Community**](https://community.rstudio.com/){target="_blank"} finden sich für (fast) alle Herausforderungen Antworten und Hilfestellungen.


### Und jetzt Ihr
Legt nun eine neue R Markdown-Datei auf Eurem Rechner an und...

1. Installiert und ladet das Package "rio".
2. Lest den Datensatz über den Hyperlink oder lokal ein. Ihr findet ihn unter diesem [Link]('https://raw.githubusercontent.com/rfordatascience/tidytuesday/master/data/2021/2021-01-26/plastics.csv'){target="_blank"} und könnt ihn dort auch herunterladen, wenn Ihr Euch für die zweite Variante entscheidet.
3. Nutzt die vorgestellten Funktionen, um den Datensatz zu erkunden. Dafür könnt Ihr die Code Chunks aus der Lernplattform einfach in RStudio kopieren und sie dort ausführen.

### Zusätzliche Ressourcen
- Schummelblatt zur [IDE RStudio](https://correlaid.org/material/CheatSheet_rstudio.pdf){target="_blank"} (engl.)
- [Introduction to Programming in R (engl.)](https://app.dataquest.io/course/intro-to-r-rewrite){target="_blank"} von Dataquest
- [Data Structures in R (engl.)](https://app.dataquest.io/course/datastructure-in-r-rewrite){target="_blank"} von Dataquest
- [Control Flow, Iteration and Functions in R (engl.)](https://app.dataquest.io/course/intermediate-r){target="_blank"} von Dataquest
- [R Studio Learn: Programming Basics](https://rstudio.cloud/learn/primers/1.2){target="_blank"}