

```{r reqs, echo=FALSE}
basis_url <- "https://unstats.un.org/"


waste_antwort <- httr::GET(
  basis_url,
  path = "/SDGAPI/v1/sdg/Series/Data",
  query = list(
    seriescode = "EN_REF_WASCOL",
    timePeriodStart = 2015,
    # 2015 hat ausreichend Daten!
    timePeriodEnd = 2015,
    # nur ein Jahr
    pageSize = 100
  )
)

waste_data <- httr::content(waste_antwort)

```


### APIs
Eine API (_Application Programming Interface_, de: Schnittstelle zur Programmierung von Anwendungen) ist eine Schnittstelle, die ein System bereitstellt, um anderen Programmen die Interaktion zu ermöglichen. 

Eine Interaktion sieht so aus:

1. Der _Client_ macht eine Anfrage (en: _Request_) an die API
2. Die API verarbeitet die Anfrage und gibt eine Antwort (en: _Response_) zurück. 
3. Der _Client_ verarbeiet die Antwort.

APIs sind idealerweise in einer _Dokumentation_ definiert, welche Programmierer:innen kommuniziert, welche Funktionalitäten verfügbar sind und wie Anfragen gestellt werden müssen. 

**Analogie**: Ihr könnt euch das so vorstellen, wie wenn Ihr (als _Client_) im Restaurant seid. Das Restaurant stellt euch eine:n Kellner:in (eure _API_) und eine Speisekarte (eure _API Dokumentation_) bereit. Der:die Kellner:in nimmt eure eure Bestellungen (_Anfragen_) entgegen, die Küche verabeitet diese und der:die Kellner:in bringt euch Essen (_Antwort_). 

Die allermeisten APIs heutzutage verwenden das HTTP-Protokoll, welches fünf sogenannte _Methoden_ umfasst: GET, POST, PUT, PATCH und DELETE. Da wir in unserem Fall auf Interaktionen schauen, welche sich auf den Datenaustausch fokussieren, ergeben sich folgende Entsprechungen:

- GET --> Daten lesen
- POST  --> Neue Daten erstellen
- PUT --> Daten ersetzen
- PATCH --> Daten akutalisieren
- DELETE --> Daten löschen

(siehe Folie 10 von ["Datenzugriff im World Wide Web"](https://projektzyklus.correlaid.org/07_datenmanagement-webdaten/2021-05-09_Datenzugriff_im_WWW.pdf), Jan Dix, lizensiert unter [Creative Commons Attribution 4.0 International](https://creativecommons.org/licenses/by/4.0/legalcode.de).)

Wenn Ihr nur Daten laden möchtet, reicht `GET` meistens aus. Je nach API können allerdings auch `POST` Anfragen notwendig sein.

#### GET-Anfragen

`GET`-Anfragen können als normale URL (das was ihr in euren Browser eingebt) abgebildet werden. Diese URLs setzen sich aus drei Teilen zusammen: 
`{BASIS_URL}/{ROUTE}?{QUERY_PARAMETER}`. 

Das kennt Ihr zum Beispiel von einer Google-Suche: `https://www.google.com/search?q=CorrelAid`.

- `BASIS_URL`: `https://www.google.com/`
- `ROUTE`: `search`
- `QUERY_PARAMETER`:
  - `q`: `CorrelAid`

**Analogie**: Wenn ihr im Restaurant "Correl and Friends" zu Gast seid und euer Kellner Elmo heißt, bestellt (--> `GET`) ihr bei Elmo (eure API mit der Basis-URL `https://elmo.correlandfriends.de/`) auf der Route "Essen" (`essen`) das Gericht Risotto (Query-Parameter `gericht=risotto`). Die komplette Anfrage-URL wäre also: `https://elmo.correlandfriends.de/essen?gericht=risotto`. Das Fragezeichen signalisiert das Ende der Route und den Anfang der Query-Parameter. 


#### Statuscode: Fehler, Codes und Katzen 

Fast alle APIs geben in ihrer Antwort einen Code zurück, anhand dem man schnell sehen kann, ob die Anfrage erfolgreich war oder nicht. Dieser sogenannte _Statuscode_ ist sehr hilfreich, da er Aufschluss gibt, was schief gegangen sein könnte. 

Wenn die Anfrage erfolgreich war, gibt die API einen `200` Statuscode zurück. Darüber hinaus gibt es viele Statuscodes, die einen Fehler anzeigen. Häufige Fälle sind:
 
- `404`: Nicht gefunden ("Not found"). Z.B. existiert der Endpunkt / die Route gar nicht in der API 
- `401`: Nicht authorisiert: ihr seid nicht autorisiert auf die API zuzugreifen, z.B. weil ihr keinen *Token* übergeben habt.
- `403`: Nicht erlaubt ("Forbidden"): ihr seid zwar im Prinzip für die API autorisiert, aber nicht für die Route, auf die ihr zugreifen wollt (z.B. sensitive Daten oder Administration).
- `422`: Nicht verabeitbare Anfrage ("Unprocessable Entity"): eure Anfrage ist nicht richtig gestellt
- `500`: Interner Server-Fehler ("Internal Server Error"): irgendwas ist bei der API schief gelaufen

**Analogie**: Nach eurem Besuch im Restaurant "Correl and Friends" geht ihr noch in die Bar "AidBar". Doch irgendwie seid ihr nicht so richtig satt geworden vorhin und ihr bestellt, ohne die Karte (_API Dokumentation_) zu konsultieren, eine Pommes (`/essen?gericht=Pommes`). Leider muss euch eure Kellnerin leider enttäuschen, "Aid's Tavern" verkauft nur Getränke: 404!

Auf Folien 13-16 [dieses Foliensatzes](https://projektzyklus.correlaid.org/07_datenmanagement-webdaten/2021-05-09_Datenzugriff_im_WWW.pdf) findet ihr noch mehr Erklärungen zu wichtigen Statuscodes. Eine humorvolle Darstellung für Katzenliebhaber:innen gibt es [hier](https://http.cat/), für "Team Hund" [hier](https://httpstatusdogs.com/).

#### Beispiel

Es gibt es viele APIs, die es uns ermöglichen, einfach an Daten aus allen Bereichen zu kommen. [Hier (en)](https://github.com/public-apis/public-apis) findet ihr eine Liste von öffentlichen APIs, die Ihr kostenfrei nutzen könnt. 
Als Beispiel verwenden wir die [Sustainable Development Goals (SDG) API](https://unstats-undesa.opendata.arcgis.com/#api) der Vereinten Nationen (en: _United Nations_), welche Daten über den Fortschritt der [Sustainable Development Goals](https://sdgs.un.org/) bereitstellt. Die Dokumentation der API findet ihr [hier](https://unstats.un.org/SDGAPI/swagger/).

Zum Beispiel könnt ihr Daten zum Indikator "[Municipal Solid Waste collection coverage by cities (percent)](https://www.sdg.org/datasets/undesa::indicator-11-6-1-municipal-solid-waste-collection-coverage-by-cities-percent/about)" (Seriencode: `EN_REF_WASCOL`) laden, welcher gut zu unseren bisherigen Analysen zum Thema Plastikverschmutzung passt. Hierzu verwendet ihr den GET-Endpunkt [`/v1/sdg/Series/Data`](https://unstats.un.org/SDGAPI/swagger/#!/Series/V1SdgSeriesDataGet). Hier habt ihr nun mehrere Möglichkeiten, Query-Parameter anzugeben, unter anderem den Code des Indikators (`seriesCode`) und den Zeitrahmen, für den ihr Daten benötigt.

Um Anfragen an APIs zu machen, könnt ihr das [httr](https://httr.r-lib.org/) Paket nutzen.

```{r series-req, exercise=TRUE}
basis_url <- "https://unstats.un.org/"
waste_antwort <- httr::GET(
  basis_url,
  path = "/SDGAPI/v1/sdg/Series/Data",
  query = list(
    seriescode = "EN_REF_WASCOL",
    timePeriodStart = 2015,
    # 2015 hat ausreichend Daten!
    timePeriodEnd = 2015,
    # nur ein Jahr
    pageSize = 100
  )
)

# sich das waste_antwort Objekt anschauen mit str()
str(waste_antwort, max.level = 1) # max.level=1 zeigt die Struktur nur auf der obersten "Ebene"
```

Wir erhalten eine Liste mit mehreren Elementen zurück, die die gesamte _Antwort_ darstellt. 

Zuerst checken wir den Statuscode, um sicher zu gehen, dass unsere Anfrage erfolgreich war. In `httr` gibt es hierzu auch die `stop_for_status` Funktion, die einen Fehler schmeißt, wenn die Anfrage nicht erfolgreich war, sonst aber nichts tut.

```{r waste-status, exercise=TRUE}
waste_antwort$status_code # 200
httr::stop_for_status(waste_antwort) # nichts passiert, alles gut!
```

Wenn wir uns die Anfrage-URL anschauen, erkennen wir auch wieder unser Schema aus `{BASIS_URL}/{ROUTE}?{QUERY_PARAMETER}`.

```{r waste-url, exercise=TRUE}
waste_antwort$url
```

```{r quiz-route, exercise = FALSE, echo=FALSE}
quiz(caption = NULL,
  question("Was ist die Basis-URL der Anfrage?",
    answer("https://unstats.un.org/SDGAPI/v1/sdg/Series/Data"),
    answer("https://unstats.un.org/SDGAPI/v1/sdg/Series/"),
    answer("https://unstats.un.org/", correct = TRUE),
    incorrect = "Leider falsch: Schaue dir den Code nochmal an!",
    allow_retry = TRUE,
    try_again_button = "Nochmal versuchen"),
  question("Was ist die Route der Anfrage?",
    answer("v1/sdg/Series/Data"),
    answer("SDGAPI/v1/sdg/Series/Data/", correct = TRUE),
    answer("sdg/Series/"),
    incorrect = "Leider falsch: Schaue dir den Code nochmal an!",
    allow_retry = TRUE,
    try_again_button = "Nochmal versuchen"
  ),
  question("Wie viele Parameter hat unsere Anfrage?",
    answer("0"),
    answer("1"),
    answer("2"),
    answer("3"),
    answer("4", correct = TRUE),
    incorrect = "Leider falsch: Schaue dir den Code nochmal an!",
    allow_retry = TRUE,
    try_again_button = "Nochmal versuchen"
  )
)
```


Als Anwender:innen seid ihr hauptsächlich an den übermittelten Daten interessiert. Diese erhaltet ihr, indem ihr die Funktion `httr::content()` (de: Inhalt) verwendet:

```{r goals-extract, exercise=TRUE}
waste_data <- httr::content(waste_antwort)
length(waste_data)
str(waste_data, max.level = 1)
```


Der _Content_ (de: Inhalt) einer Antwort enthält häufig neben den eigentlichen Daten (hier im Element `data`) auch Informationen über die Antwort an sich. 

```{r quiz-metainfo, exercise = FALSE, echo=FALSE}
quiz(caption = NULL,
  question("Wie viele Elemente wurden insgesamt zurückgegeben?",
    answer("100"),
    answer("60", correct = TRUE),
    answer("23"),
    answer("0"),
    incorrect = "Leider falsch: Schaue dir den Output nochmal an!",
    allow_retry = TRUE,
    try_again_button = "Nochmal versuchen")
)
```

Abschließend schauen wir uns eines der Datenelemente an:

```{r inspect-data, exercise=TRUE}
# wir schauen uns eines der Daten Elemente an. Die doppelten Klammern extrahieren das x-te Element aus der Liste, hier das zehnte.
str(waste_data$data[[10]])
```

Das Daten-Listenelement enthält ziemlich viele Informationen. Für euch relevant ist der Wert (`value`) sowie die Informationen über das "Wo": `geoAreaCode` und `geoAreaName`. 

Wie ihr mit solchen komplexeren Datenstrukturen umgehen könnt und diese Daten aus _allen_ Elementen extrahieren könnt, lernt ihr später im Kurs.

#### Exkurs: Authentifizierung
In unserem Beispiel konnten wir einfach die UN-SDG API verwenden. Die meisten APIs erfordern allerdings eine Authentifizierung, d.h. ihr müsst beweisen, dass ihr berechtigt (*autorisiert*) seid, auf die API und ihre Daten zuzugreifen. 

Hierzu gibt es viele verschiedene Modelle. Im einfachsten Fall erstellt ihr euch einen sogenannten *Token* in der entsprechenden Website in den Benutzereinstellungen. Ein *Token* ist ein zufällig erstellter String, quasi euer API-"Passwort". Tokens sehen meistens so aus: `eyJpc3MiOiJodHRwczovL2V4YW1wbGUuYXV0aDAuY29tLyIsImF1ZCI6Imh0dHBzOi8vYXBpLmV4YW1wbGUuY29tL2NhbGFuZGFyL3YxLyIsInN1YiI6InVzcl8xMjMiLCJpYXQiOjE0NTg3ODU3OTYsImV4cCI6MTQ1ODg3MjE5Nn0`. 

Das Ganze kann dann so aussehen:

```{r authorization-ex, exercise=FALSE, eval=FALSE, echo=TRUE}
# liest die Umgebungsvariable API_TOKEN und speichert sie im Objekt token
basis_url <- "https://beispielapi.org/"
token <- Sys.getenv("API_TOKEN") 

# füge unserer Anfrage einen Authorisierungs-Header hinzu, 
# sodass die API weiß dass wir autorisiert sind
antwort <- httr::GET(basis_url, 
                 httr::add_headers(Authorization = paste("Authorization", token)))
```

Aus Sicherheitsgründen ist es sehr wichtig, euren Token (oder sonstige sicherheitsrelevante Informationen) nicht direkt im Code zu speichern. Anstatt dessen nutzt ihr hierzu am besten *Umgebungsvariablen* (en: environment variables). Umgebungsvariablen werden häufig von eurem Betriebssystem verwendet, z.B. um bestimmte Pfade zu speichern, die euer Computer braucht. Wie man Umgebungsvariablen zu R hinzufügt, ist in [diesem Blogpost](https://www.roelpeters.be/what-is-the-renviron-file/) gut beschrieben. 

Die Details zur Authentifizierung sind von API zu API unterschiedlich. Die genauen Instruktionen solltet ihr in der jeweiligen API Dokumentation finden. 

Noch was zu **Statuscodes**: Es gibt spezifische Codes, die in Verbindung mit Authentifzierung besonders häufig auftauchen:

- `401`: Nicht autorisiert ("Not authorised"): ihr seid nicht autorisiert auf die API zuzugreifen, z.B. weil ihr keinen *Token* übergeben habt.
- `403`: Nicht erlaubt ("Forbidden"): ihr seid zwar im Prinzip für die API autorisiert, aber nicht für die Route, auf die ihr zugreifen wollt (z.B. sensitive Daten oder Admin-Funktionen).

Diese Fehlercodes tauchen häufig auch auf, wenn man eigentlich den richtigen Token hat, aber ihn in der Anfrage nicht richtig übergeben hat - das kann richtig frustrierend sein! Deshalb immer genau in der Dokumentation lesen, wie die Authentifizierung der API im Detail funktioniert! 

**Analogie**: Eure 17-jährige Schwester/Nichte/Tochter ist auch in der Bar "AidBar" dabei - es ist erst 21 Uhr, das heißt, sie darf in der Bar sein (sie ist prinzipiell _autorisiert_) - und bestellt einen Gin Tonic (`/getraenk?drink=GinTonic`). Die Kellnerin (_API_) checkt ihren Ausweis (_Token_) und stellt fest: Forbidden (403) - 17-jährige dürfen zwar abends in einer Bar sein, aber noch keinen Gin Tonic trinken!

