---
params: 
  datum: "26.11.2021"
  print_code: TRUE
---

## Automatisierte Reports

<!-- 

1.  Recap letzter Woche?

2.  Parameter 

    1. Was sind Parameter? 
    
    2. Parameter definieren
    
    3. Parameter im Code benutzen

    1.  Radio Button

    2.  Liste

    3.  Range

3.  Parameter per Hand eingeben

4.  Parameter mit code "eingeben"

Frie: hier müsste man ggf. for loops einführen oder purrr::walk - das ist in den bisherigen lektionen noch nicht drin oder? (+1 Nina)
Idee: Vielleicht könnte man hier eine Beobachtung einpflegen, die dann in Graphiken, Tabellen und Text immer mit dem Rest verglichen wird.

Frie: weiß nicht ob das zu weit geht und zu technisch wird aber was ist mit child documents? https://bookdown.org/yihui/rmarkdown-cookbook/child-document.html

-->

![*Video: Reports in RMarkdown (45min)*](https://youtu.be/VUQseeP65t8)

### Kernaussagen

#### Reportfabrik

- Ihr könnt die `rmarkdown::render()` Funktion nutzen, um automatisiert R Markdown Reports zu generieren. 


TODO hier fehlen noch die beschreibungen, wie z.B. der Output File Name angepast werden kann. 

Option1: Füge ein Kürzel zu dem Dokumentennamen des Berichtes hinzu
Option2: Füge dem Dokumentennamen das aktuelle Datum hinzu.
Option3: Generiere mehrere Outputarten auf einmal.
Option4: Generiere verschiedene Reports mit dem gleichen Kürzel

#### Parameterisierte Berichte

Parameterisierte Berichte ermöglichen es, einen oder mehrere Parameter zu definieren, um die R Markdown Analyse anzupassen. Dies ist zum Beispiel nützlich, um eine Reportvorlage in mehreren ähnlichen Szenarien wiederverwenden zu können. Beispiele können sein:

-   Steuern des Verhaltens von `knitr` (z. B. angeben, ob der Code angezeigt werden soll oder nicht).
-   Ergebnisse für bestimmte Subsets der Daten zu generieren.
-   Mehrfaches Ausführen einer einzelnen Analyse für verschiedene Annahmen.

#### Parameter definieren

Parameter werden in dem YAML-Abschnitt des R Markdown Dokumentes definiert. Wir können mit jedem Key: Value Paar in einer neuen Zeile einen oder mehrere Parameter angeben. Als Beispiel wird hier in der vierten Zeile des YAML-Abschnitts der Parameter `datum` definiert:

``` yaml
---
title: Mein Report
output: html_document
params:
  datum: "26.11.2021"
---
```

#### Parameter einbinden

Parameter die in dem YAML-Abschnitt definiert wurden stehen als Liste namens `params` zur Verfügung. Um auf einen Parameter im Code zuzugreifen, benutzt Ihr `params$parameter-key`. Das Beispiel zeigt ein Stück Markdown Text mit inline R Code der den Parameter `datum` aufruft.

````
Das heutige Datum ist: `r knitr::inline_expr('params$datum')` 
````

Beim rendern des R Markdowns wird dann der Platzhalter `params$datum` durch das Datum ersetzt, welches im YAML-Abschnitt definiert wurde. Aus dem Code wird also:\

Das heutige Datum ist: `r params$datum`

#### Parameter und Code Blöcke

Parameter können nicht nur in den Text einfließen. Sie können auch genutzt werden, um Argumente in Code Blöcken zentral zu definieren. Es ist zum Beispiel möglich, eine Parameter `params$print_code` zu definieren um damit an bestimmten Stellen das `echo` Argument von Code Blöcken zu steuern. Ist der Parameter auf `print_code: TRUE` gesetzt werden die Code Blöcke in den Report eingebunden. Ist der Parameter auf `print_code: FALSE` werden die Code Blöcke nicht in den Report eingefügt.

<!-- Hier könnte noch das gleiche nur mit eval erklärt werden. dass dann manche Codeböcke nur ausgeführt werden wenn der Parameter true ist -->

``` yaml
---
title: Mein Report
output: html_document
params:
  datum: "26.11.2021"
  print_code: FALSE
---
```


````r
```{r, setup, include=FALSE}`r ''`
knitr::opts_chunk$set(echo = params$print_code)
```
````

#### einen parameterisierten Report erstellen

Es gibt drei Möglichkeiten, parameterisierte Reports zu generieren und die Parameter zu bestimmen, die im Knitting Prozess verwendet werden:

1.  Der R-Studio Knit-Button (Wollknäuel): Mit dem ausführen der R Markdown Datei mit dem Knit-Button werden die Parameter verwendet, die in dem YAML Abschnitt des R Markdown Dokumentes definiert sind.

2. In einem Graphical User Interface in R-Studio. Neben dem Knit-Button findet sich ein Menü, in dem auf "Knit with paramters..." ausgewählt werden kann. Daraufhin öffnet sich in R-Studio eine grafische Oberfläche, in der für die im R Markdown Dokument definierten Parameter eigene Werte eingegeben werden können. Hier ein Beispiel für das interface der beiden hier besprochenen Parameter: 

```{r, include = FALSE}
# TODO add GUI screenshot to git repo
# knitr::include_graphics(here::here("daten/abbildungen/TODO"))
```


3.  Mit dem `params` Argument der `rmarkdown::render()` Funktion. Hier folgt der Beipielcode, um die oben besprochenen Paramter per Funktion zu definieren:  

```r
rmarkdown::render(
  "Mein-Report.RmD", 
  params = list(
    datum = "26.11.2021", 
    print_code = FALSE
    )
  )
```

-   Anmerkung: Falls die definierten Werte für einen Parameter sowohl im YAML-Abschnitt, als auch durch die `rmarkdown::render()` Funktion definiert werden und an beiden Orten unterschiedliche Werte definiert wurden, wird der Wert gerendered, der durch die `rmarkdown::render()` Funktion in dem `params` Argument definiert wurde.






#### weiterführende Literatur

-   [Website - R-Studio](https://rmarkdown.rstudio.com/lesson-6.html)\
-   [Book - R Markdown: The Definite Guide, Kapitel 15](https://bookdown.org/yihui/rmarkdown/parameterized-reports.html)
-   [Book - R Markdown Cookbook, Kapitel 17.4](https://bookdown.org/yihui/rmarkdown-cookbook/parameterized-reports.html)
