---
title: "Report Fabrik"
editor_options: 
  chunk_output_type: console
---

# Willkommen in der Report Fabrik


# rmarkdown::render() ----------------------------------------------------------
--------------------------------------------------------------------------------

## Schritt 1: Einen Report erstellen

input Argument
```{r}
rmarkdown::render(input = "plastic_report.Rmd")
```

## Schritt 2:  Output Datei umbenennen

output_file argument
```{r}
rmarkdown::render(
  input = "plastic_report.Rmd",
  output_file = "2021-11-26_Plastik-Report_LR"
  )
```

Aber dann müsst ihr immernoch von Hand das Datum ändern, oder den Namen wenn ihr einen anderen Report rendern wollt. 

--> Input von der Ausführung trennen

# Schritt 3: Input vom Code trennen

## Input Definition
```{r define-input}
set_rmd_name <- "plastic_report.Rmd"

# Einzelteile des Output Namens
set_date <- lubridate::today()
set_author <- "LR"
set_report_name <- "Plastik-Report"
```

## Dokumentnamen bauen
```{r build-document-name}
output_file_name <- glue::glue("{set_date}_{set_report_name}_{set_author}")
```

## Code für einen Report
```{r render-one}
rmarkdown::render(
  input = here::here(set_rmd_name),
  output_file = output_file_name
  )
```

# Schritt 4: YAML Optionen ändern 

output_format Argument
```{r render-many-all}
rmarkdown::render(
  input = here::here(set_rmd_name),
  output_file = output_file,
  output_format = "html_document"
)
```

```{r render-many-list}
rmarkdown::render(
  input = here::here("09_reports_fake-report1.Rmd"),
  output_file = output_file,
  output_format = c("html_document", "pdf_document")
)
```
```{r render-many-list}
rmarkdown::render(
  input = here::here("09_reports_fake-report1.Rmd"),
  output_file = output_file,
  output_format = c("all")
)
```


# YAML Parameter ---------------------------------------------------------------
--------------------------------------------------------------------------------

# Schritt 1: YAML zeigen

---
params: 
  test_message: "Hi"
---

# Schritt 2: Highlight in Report einfügen (Europe)

Beispiel Highlight Abschnitt in Report einfügen
---
params:
  highlight_continent: "Europe"
---

<!-- Plot ändern -->
# Highlight Kontinent: `r params$highlight_continent`
subtitle = glue::glue("... mit Fokus auf {params$highlight_continent}"),

ggplot: color = continent == params$highlight_continent


# Schritt 3: Highlight mit GUI

---
params: 
  highlight_continent: 
    label: "Ausgewählte Region:"
    value: Asia
    input: select
    choices: [Africa, Americas, Asia, Europe, Oceania]
---

# Schritt 3: Highlight mit GUI

# Schritt 4: rendern mit code

```{r}
rmarkdown::render(
  input = here::here(set_rmd_name),
  output_file = output_file_name,
  output_format = c("html_document"),
  # neu
  params = list(highlight_continent = "Europe")
)
```

# Reportfabrik -----------------------------------------------------------------
--------------------------------------------------------------------------------

# rendern für mehrere Params

Kontinente extrahieren
```{r}
continent_names <- plastics_prep %>% 
  distinct(continent) %>% 
  pull(continent)
```

```{r}
purrr::walk(
  .x = continent_names,
  .f = ~ rmarkdown::render(
    input = here::here(set_rmd_name),
    # maybe check out if_else statement here
    output_file = glue::glue("{set_date}_{set_report_name}_hl-{.x}"),
    params = list(highlight_continent = .x)
  )
)
```

# Extra: rendern für mehrere Inputs
```{r}
reports_list <- c("09_reports_fake-report1.Rmd",
                  "09_reports_fake-report2.Rmd")
purrr::walk(
  .x = reports_list,
  .f = ~ rmarkdown::render(
    input = here::here(.x)
    )
  )
```

```{r}
purrr::walk(
  .x = reports_list,
  .f = ~ rmarkdown::render(
    input = here::here(.x),
    output_file = glue::glue("{set_date}_{.x}_{set_author}")
  )
)
```

