---
title: "Erste Datenanalysen in R"
author: "Susan Reichelt & Nina Hauser"
date: "23/02/2024"
---

## Übung 1
Beantwortet anhand der präsentierten Datenanalyse die vorgestellten **Fragen**:

1.  Wie viel Plastik wurde insgesamt gesammelt?
2.  Wie viel Plastik wurde durchschnittlich je Kontinent gesammelt?
3.  Welche Faktoren beeinflussen möglicherweise diese Unterschiede?

## Übung 2
Überlegt: Welche **Fragen** möchtet Ihr den Daten noch stellen? Wie könnte eine Visualisierung oder eine zusammenfassende Statistik dabei helfen? Skizziert Eure Fragen gerne schriftlich.

## Übung 3
Versucht, dieses RMarkdown zum Laufen zu bringen und es nachzuvollziehen. Ihr könnt hierbei entweder im Skript Editor bleiben und die Code Chunks nacheinander ausführen (kleine grüne Play-Buttons in der oberen rechten Ecke bei jedem Code Chunk), oder Ihr klickt auf Knit oben im Menü - hier öffnet sich dann eine html-Vorschau.

(Wenn Ihr Code hinzufügt, müsst ihr das im Editor machen und dann schauen ob es klappt mit dem Ausführen.)

### Schritt 1: Infrastruktur

```{r setup, output = FALSE, message = FALSE}
# Notwendige Packages laden - ggf. vorher mit install.packages("package") installieren

library(rio)
library(tidyverse)
library(ggplot2)
library(dplyr)
library(countrycode)
```

### Schritt 2: Daten laden
Im Ordner `daten` findet Ihr die Dateien `bffp2019_community_by_country.csv` und `daten/bffp2019_audit_by_country_and_company.csv`, die Ihr für diese Übung in R ladet. 

```{r daten_laden}
### Community Datensatz laden
community <- rio::import(here::here('daten/bffp2019_community_by_country.csv'))

### Audit Datensatz laden
audit <- rio::import(here::here('daten/bffp2019_audit_by_country_and_company.csv'))
```

### Schritt 3: Daten bereinigen
Das haben wir hier für Euch schon übernommen, d.h. den Code Chunk könnt Ihr leer lassen - aber denkt dran: normalerweise ist Schritt 3 super wichtig, deshalb schauen wir uns diesen in der Session zum Thema **Datentransformation** noch genauer an!

```{r daten_bereinigen}

```

### Schritt 4: Übersicht verschaffen
Mögliche Leitfragen: Wie viele Zeilen haben die Datensätze und was schauen wir uns in dieser Zeile überhaupt an? Wie viele Variablen haben die Datensätze und für was stehen die Abkürzungen?

```{r ueberblickcommunity}
# Überblick über die Community verschaffen
dplyr::glimpse(community)
```

```{r ueberblickaudit}
# Überblick über den Plastik-Audit verschaffen
dplyr::glimpse(audit)
```

### Schritt 5: Statistische Kennzahlen

```{r tabelle}
# Tabelle mit statistischen Kennzahlen
dplyr::summarize(dplyr::group_by(community, Kontinent = community$continent), 
                 "Anzahl Länder" = n(),
                 "Anzahl Plastikstücke" = sum(n_pieces),
                 "Mittelwert" = mean(n_pieces),
                 "Standardabweichung" = sd(n_pieces),
                 "Varianz" = var(n_pieces),
                 "Median" = median(n_pieces),
                 "Quartil (25%)" = quantile(n_pieces, .25),
                 "Quartil (75%)" = quantile(n_pieces, .75),
                 "Interquartilsabstand (IQR)" = IQR(n_pieces),
                 "Spannweite" = max(n_pieces) - min(n_pieces)) 
```

### Schritt 6: Visuelle Exploration

```{r geom_point_n_pieces_bericht}
# Erstellung eines jitter plots zur Anzahl gesammelter Plastikstücke pro Kontinent
ggplot(data = community, 
       aes(x = continent, # x-Achse soll Kontinente zeigen
           y = n_pieces)) +  # y-Achse soll Stücke zeigen
  geom_jitter(size = 3, # Größe der Punkte
              alpha = 0.6, # Transparenz der Punkte
              width = 0.2) +  # Breite der Punkt-jitter pro Kategorie
  labs(title = "Auch die Anzahl gesammelter Plastikstücke von 'Break Free From Plastic' ..." ,
       subtitle = "... unterscheidet sich nach Kontinent und Land.",
       y = "Anzahl gefundener Plastikstücke pro Land",
       x = "Kontinent",
       caption = "Datenquelle: TidyTuesday und BFFP") + # Festlegung der Achsenbezeichungen, Überschriften und Titel
  theme_minimal() + # Festlegung des Layout-Designs  
  theme(legend.position="none") # Ausblenden der Legende
```

## Übung 4
In der ersten Einheit haben wir uns bei der Visualisierung vor allem der **n_pieces Variable** gewidmet. Nun blicken wir auf die **n_volunteers**: Wie sehr unterscheiden sich die Freiwilligenzahlen nach Kontinenten? Erstellt in diesem RMarkdown ein **Punktediagramm** (Scatterplot) mit dem Datensatz `community` für diesen Blickwinkel auf den Erfolg der "Break Free from Plastics" Aktion. Die Graphik soll `n_volunteers`, die **Anzahl der Freiwilligen**, auf der y-Achse und die **Kontinente** auf der x-Achse zeigen. <br> *Hinweis: Kopiert den Code der Graphik oben, tauscht an relevanten Stellen die entsprechende Variable aus und passt die Beschriftungen an (und tut sonst erstmal nichts).*

```{r loesung}
# Euer Code hier
ggplot(data = community, 
       aes(x = continent, # x-Achse soll Kontinente zeigen
           y = n_volunteers)) +  # y-Achse soll Volunteers zeigen
  geom_jitter(size = 3, # Größe der Punkte
              alpha = 0.6, # Transparenz der Punkte
              width = 0.2) +  # Breite der Punkt-jitter pro Kategorie
  labs(title = "Auch die Anzahl an Freiwilligen von 'Break Free From Plastic' ..." ,
       subtitle = "... unterscheidet sich nach Kontinent und Land.",
       y = "Anzahl an Freiwilligen pro Land",
       x = "Kontinent",
       caption = "Datenquelle: TidyTuesday und BFFP") + # Festlegung der Achsenbezeichungen, Überschriften und Titel
  theme_minimal() + # Festlegung des Layout-Designs  
  theme(legend.position="none") # Ausblenden der Legende
```

## Übung 5
Interpretiert die Graphik. Was könnt Ihr ablesen?
