---
title: "Erste Datenanalysen in R"
author: "Nina Hauser"
date: "10/20/2021"
output: pdf_document
---

### Übung 1: 
Überlegt: Welche **Fragen** möchtet Ihr den Daten noch stellen? Wie könnte eine Visualisierung oder eine zusammenfassende Statistik dabei helfen? Skizziert Eure Fragen gerne schriftlich.

### Übung 2:
Versucht, dieses RMarkdown zum Laufen zu bringen (Tipp: Run -> Run All) und es nachzuvollziehen.

# Schritt 1: Infrastruktur
```{r setup, include=FALSE}
knitr::opts_chunk$set(echo = TRUE, warning = FALSE)

# Notwendige Packages laden - ggf. vorher mit "install.packages("package") installieren
library(rio)
library(tidyverse)
library(ggplot2)
library(dplyr)
library(janitor)
library(countrycode)
```

# Schritt 2: Daten laden
```{r}
### Daten laden
plastics <- rio::import('https://raw.githubusercontent.com/rfordatascience/tidytuesday/master/data/2021/2021-01-26/plastics.csv')
```

# Schritt 3: Daten bereinigen (diesen Teil müsst Ihr noch nicht nachvollziehen)
```{r}
### Daten bereinigen
# Country name cleaning: 
  # United Kingdom of Great Britain & Northern Ireland sowie für die USA
plastics_prep <- plastics %>%
  # nur 2019 weil 2020 wegen der Pandemie ein nicht repräsentatives Jahr ist
  filter(year==2019) %>%
  mutate(country = str_replace(country, "United Kingdom of Great Britain & Northern Ireland", "United Kingdom"),
         country = str_replace(country, "United States of America", "United States"),
         country = str_to_title(country) ) %>% #um z.B.: ECUADOR etc case ändern
  #Continent und Country Code anspielen
  mutate(continent = countrycode::countrycode(country, origin = "country.name", destination = "continent"),
         countrycode = countrycode::countrycode(country, origin = "country.name", destination = "iso3c")) %>%
  mutate(continent=replace_na(continent, "Unknown"),
         countrycode=replace_na(countrycode, "Unknown"))

### Community Datensatz erstellen
community<- plastics_prep %>%
  select(country, year, num_events, volunteers, grand_total, continent, countrycode) %>%
  group_by(country, year) %>%
  filter(row_number()==1)

# Audit Plastik Datensatz erstellen
audit_plastic<- plastics_prep %>%
  # nur grandtotal zeile behalten
  filter(parent_company=="Grand Total") %>%
  select(-c(parent_company, num_events, volunteers, empty)) %>%
  #NA zu 0
  mutate(
    across(everything(), ~replace_na(.x, 0))
  )

# EU-Asien Audit Plastik Datensatz erstellen
audit_plastic_eu_asia<- audit_plastic %>%
  filter(continent == "Europe" | continent == "Asia") %>%
  group_by(country) %>%
  mutate(n_types=sum(c(hdpe, ldpe, o, pet, pp, ps, pvc)!=0))
```

# Schritt 4: Übersicht verschaffen
```{r}
# Überblick über die Community verschaffen
dplyr::glimpse(community)
```

```{r}
# Überblick über den Plastik-Audit verschaffen
dplyr::glimpse(audit_plastic)
```

# Schritt 5: Visuelle Exploration
```{r}
# Erstellung eines Scatterplots zu der Anzahl an Freiwilligen
ggplot(data = community, aes(x = continent, y = volunteers)) + # Initialisierung des ggplots mit Variablen
  geom_point(position = position_jitter(width = 0.3),
             size = 3,
             alpha = 0.6) + # Hinzufügen der Datenpunkte (Scatterplot) inkl. Stylingoptionen zur Positionierung, Punktegröße und Transparenz
  coord_cartesian(ylim = c(0, 10000)) + # Festlegung der Achsenlänge der y-Achse
  labs(
    title = "Die Beteiligung an 'Break Free From Plastic' ..." ,
    subtitle = "... unterscheidet sich nach Kontinent.",
    y = "Anzahl Freiwilliger",
    x = "Kontinent",
    caption = "In Taiwan haben sich 31.318 Freiwillige beteiligt. Diese Beoachtung \nwurde zur Lesbarkeit des Graphen ausgeklammert. \nDatenquelle: TidyTuesday und BFFP"
  ) + # Festlegung der Achsenbezeichungen, Überschriften und Titel
  theme_minimal() # Festlegung des Layout-Designs
```

### Übung 3:
In der ersten Einheit haben wir uns bei der Visualisierung vor allem der **Community Perspektive** gewidmet. Nun blicken wir auf die **Audit Perspektive**: Wie viel Plastik wurde wo für "Break Free From Plastic" gesammelt? Erstellt in dem heruntergeladenen RMarkdown ein **Punktediagramm** (Scatterplot) mit dem Datensatz `audit_plastic` für diese *Audit Perspektive*. Die Graphik soll `grand_total`, die **Anzahl der gesammelten Plastikstücke** auf der y-Achse und die **Kontinente** auf der x-Achse zeigen.

```{r}
#Euer Code hier
```

### Übung 3 - Lösung:
Um die Übung zu lösen, müssen wir nur wenige Argumente des Codeauschnitts adaptieren. Wir tauschen die Daten und Variablen aus und passen den Achsenausschnitt, Achsenbezeichungen, Überschriften und Titel den Daten an. Die Grundstruktur aus der vorgestellten Visualisierung bleibt gleich. Hier findet Ihr eine mögliche Lösung für die Übung:
```{r}
# Erstellung eines Punktediagramms mit der Anzahl gesammelter Plastikstücke pro Kontinent
ggplot(data = audit_plastic, aes(continent, grand_total)) + # Initialisierung des ggplots mit Variablen
  geom_point(position = position_jitter(width = 0.3),
             size = 3,
             alpha = 0.6) + # Hinzufügen der Datenpunkte (Scatterplot) inkl. Stylingoptionen zur Positionierung, Punktegröße und Transparenz
  coord_cartesian(ylim = c(0, 15000)) + # Festlegung der Achsenlänge der y-Achse
  labs(
    title = "Beteiligung an 'Break Free From Plastic' ..." ,
    subtitle = "... unterscheidet sich nach Kontinent.",
    y = "Anzahl gefundener Plastikstücke",
    x = "Kontinent",
    caption = "In Nigeria, Philippinen und Taiwan wurden 19.841, 28.055 und \n120.646 Plastikstücke gesammelt. Diese Beoachtungen \nwurden zur Lesbarkeit ausgeklammert."
  ) + # Festlegung der Achsenbezeichungen, Überschriften und Titel
  theme_minimal() # Festlegung des Layout-Designs
```

# Schritt 6: Statistische Kennzahlen
```{r}
# Berechnung statistischer Kennzahlen pro Kontinent
audit_plastic %>%
  group_by(continent) %>%
  summarize(
    # Mittelwert
    menge_mittelwert = mean(grand_total),
    # Standardabweichung
    menge_standardabweichung = sd(grand_total),
    # Median
    menge_median = median(grand_total),
    # Anzahl beteiligter Länder
    länder_anzahl = n(),
    # Summe der Plastikmenge
    menge_summe = sum(grand_total)
  )
```

### Übung 4:
In der zweiten Einheit haben wir uns auf statistische Kennzahlen des `audit_plastic`-Datensatzes konzentriert. Nutzt nun den `community` Datensatz und erstellt eine **Tabelle**, welche die **Länder- und Freiwilligenanzahl je Kontinent** darstellt.

```{r}
#Euer Code hier
```

### Übung 4 - Lösung:
Auch in dieser Übung bleibt die Grundstruktur des vorherig vorgestellen Codesegments erhalten. Hier findet Ihr eine mögliche Lösung für die Übung:
```{r}
# Berechnung der Länder- und Freiwilligenanzahl je Kontinent
community %>% # Bezug zum Datensatz
  group_by(continent) %>% # Gruppierung pro Kontinent
  summarize( # Initialisierung der Berechnung
    # Anzahl beteiligter Länder
    länder_anzahl = n(),
    # Teilnahmezahl der Freiwilligen
    freiwillige_anzahl = sum(volunteers))
```
