---
title: "Datenimport und APIs"
author: "Nina Hauser"
date: "10/20/2021"
output: pdf_document
---

# Schritt 1: Infrastruktur
```{r setup, include=FALSE}
knitr::opts_chunk$set(echo = TRUE, warning = FALSE)

# Notwendige Packages laden - ggf. vorher mit "install.packages("package") installieren

```

# Schritt 2: Daten laden

### Übung 1: 
Ladet [hier](https://correlcloud.org/index.php/s/zsQrWdxKE6PsA3n){target="_blank"} den "Plastics"-Datensatz herunter, legt ihn dort, wo Euer Übungs-RMD abliegt, in einem Ordner "daten" ab und versucht die Datei **lokal zu laden**.

```{r}
# Euer Code hier
```


### Übung 2:
Ladet den "Plastics"-Datensatz über einen **Hyperlink** [Link](https://raw.githubusercontent.com/rfordatascience/tidytuesday/master/data/2021/2021-01-26/plastics.csv){target="_blank"}.

```{r}
# Euer Code hier
```


### Übung 3:
Ladet über das **`wb`-Package** den Indikator "Mammal species, threatened" (EN.MAM.THRD.NO) für das Jahr 2018 herunter.
```{r}
# Euer Code hier
```


### Übung 4: 
In den **SDG-Datensätzen der UN** findet sich ein weiterer spannender Indikator: Municipal waste recycled (Tonnes) mit dem Seriescode "EN_MWT_RCYV". Auch die UN verfügt über eine API. Wie könntet Ihr diesen Datensatz ziehen? Setzt Eure Idee um.

```{r}
# Euer Code hier
```


# Schritt 3: Daten bereinigen

# Schritt 4: Übersicht verschaffen

# Schritt 5: Visuelle Exploration

# Schritt 6: Statistische Kennzahlen
