---
title: "Datenimport und APIs"
author: "Nina Hauser"
date: "10/20/2021"
output: pdf_document
---

4. Ladet über das **`wb`-Package** den Indikator "Mammal species, threatened" (EN.MAM.THRD.NO) herunter.

# Schritt 1: Infrastruktur
```{r setup, include=FALSE}
knitr::opts_chunk$set(echo = TRUE, warning = FALSE)

# Notwendige Packages laden - ggf. vorher mit "install.packages("package") installieren
library(here)
library(rio)
library(readr)
library(WDI)
library(SDGsR)
library(dplyr)
library(httr)
library(purrr)

# Achtung: SDGsR muss über diesen Befehl installiert werden - 
# devtools::install_github(“DrMattG/SDGsR”, dependencies = TRUE)
# Fall es dabei Fehler gibt, installiert getrennt "conquer", "RcppArmadillo" und "corrrplot"
# Führt dann: devtools::install_github(“DrMattG/SDGsR”) aus 
```

# Schritt 2: Daten laden

### Übung 1: 
Ladet [hier](https://correlcloud.org/index.php/s/zsQrWdxKE6PsA3n){target="_blank"} den "Plastics"-Datensatz herunter, legt ihn dort, wo Euer Übungs-RMD abliegt, einen Ordner "daten" an und versucht die Datei mit diesem Code **lokal zu laden**.

```{r}
# Euer Code hier
```

### Übung 1 - Lösung:
Da es sich um eine CSV-Datei handelt, können wir entweder das `rio`-Package mit der Funktion `import()` oder das `readr`-Package mit der Funktion `read_csv()` nutzen. Die Navigation zu den Dateien funktioniert über das `here`-Package mit der Funktion `here()`.
```{r uebung1loesung}
### Daten mit rio laden
plastics <- rio::import(here::here("daten/plastics.csv"))

### Daten mit readr laden
plastics <- readr::read_csv(here::here("daten/plastics.csv"))
```

### Übung 2:
Ladet den "Plastics"-Datensatz über einen **Hyperlink** [Link](https://raw.githubusercontent.com/rfordatascience/tidytuesday/master/data/2021/2021-01-26/plastics.csv){target="_blank"}.

```{r}
# Euer Code hier
```

### Übung 2 - Lösung:
Da es sich um eine CSV-Datei handelt, können wir entweder das `rio`-Package mit der Funktion `import()` oder das `readr`-Package mit der Funktion `read_csv()` nutzen. Bei beiden Packages funktioniert das Einlesen über den Hyperlink.
```{r uebung2loesung}
### Daten mit rio laden
plastics <- rio::import('https://raw.githubusercontent.com/rfordatascience/tidytuesday/master/data/2021/2021-01-26/plastics.csv')

### Daten mit readr laden
plastics <- readr::read_csv('https://raw.githubusercontent.com/rfordatascience/tidytuesday/master/data/2021/2021-01-26/plastics.csv')
```

### Übung 3:
Ladet über das **`wb`-Package** den Indikator "Mammal species, threatened" (EN.MAM.THRD.NO) für das Jahr 2018 herunter.
```{r}
# Euer Code hier
```

### Übung 3 - Lösung:
```{r uebung3loesung}
# Daten der World Bank mit R-Package ziehen
WDI::WDI(
  country = "all", # Auswahl der Länder
  indicator = "EN.MAM.THRD.NO",  # Spezifikation des Indikators (Tipp: siehe Link in der Datenbank)
  start = 2018, # Auswahl Zeithorizont: Anfang
  end = 2018, # Auswahl Zeithorizont: Ende
  language = "en" # Sprachauswahl
) 
```

### Übung 4: 
In den **SDG-Datensätzen der UN** findet sich ein weiterer spannender Indikator: Municipal waste recycled (Tonnes) mit dem Seriescode "EN_MWT_RCYV". Auch die UN verfügt über eine API. Wie könntet Ihr diesen Datensatz ziehen? Setzt Eure Idee um.

```{r}
# Euer Code hier
```

### Übung 4 - Lösung:
Um die Daten der UN-API zu laden gibt es zwei Möglichkeiten.

**Option 1**: Wir recherchieren im Internet und finden das `SDGsR`-Package, das wir installieren, und mit dem wir die Daten über den für uns in eine Funktion eingebetteten API-GET-Request laden:
```{r uebung4loesungb}
# Daten mit dem SDGsR-Package laden
SDGsR::get_indicator_data(indicator = "12.5.1")
```

**Option 2**: Wir schauen uns den Exkurs an und schreiben folgende API-Abfrage:
```{r uebung4loesungb}
### Laden der Daten zum UN-Indikator EN_MWT_RCYV

## Schritt 1: URL definieren
basis_url <- "https://unstats.un.org/" # Basis-URL
initiale_anfrage <- httr::GET( # Initialisierung
  basis_url,
  path = "/SDGAPI/v1/sdg/Series/Data", # Route
  query = list( #Datenabfrage
    seriescode = "EN_MWT_RCYV" # Indikatorcode
  )
)


## Schritt 2: Statuscode prüfen
httr::stop_for_status(initiale_anfrage)


## Schritt 3: Responselänge bestimmen
# Vorläufig Inhalt der Inititalabfrage zur Prüfung speichern und betrachten - über View finden wir dort auch die Seitenanzahl der Response
content <- httr::content(initiale_anfrage)
View(content)

# Einlesen der Seitenanzahl durch das Attribut "totalPages", auf das wir mithilfe von "$" zugreifen
total_pages <- content$totalPages
pages <- c(1:total_pages)


## Schritt 4: Testweise den Inhalt der initialen Response entpacken 
#Inhalt der Datenabfrage speichern
recycling_data_test <- httr::content(initiale_anfrage)

# Für verschiedene Länder erhalten wir also zu verschiedenen Jahren Ihre Recyclingquoten (Tipp: Schaut Euch ein Element genauer an, um die Variablen zu identifizieren)
recycling_list_test <- recycling_data_test$data
View(recycling_data_test$data[[1]])

# Mit dem purrr-Package ziehen wir nun die Testdaten in einen Dataframe und entscheiden uns für den Import der Länder (geoAreaName), des Beginns der Messungen (timePeriodStart) und des Wertes (value)
recycling_geo_test <- recycling_list_test %>%
  purrr::map_df(`[`, c("geoAreaName", "timePeriodStart", "value"))

# Datensatz betrachten
dplyr::glimpse(recycling_geo_test)


## Schritt 5: Daten von allen Seiten der Response ziehen
# Funktion, mit der alle Seiten geladen werden, indem die Seitenanzahl "Page" durch eine Nummer zwischen 1 und 11 (= Total Pages) ersetzt wird
list_of_dataframes <- purrr::map(pages, function(page) {
  antwort <- httr::GET(
    basis_url,
    path = "/SDGAPI/v1/sdg/Series/Data",
    query = list(
      seriescode = "EN_MWT_RCYV",
      page = page # Hier wird die Seitenzahl eingesetzt
    )
  )
  # Von jeder Seite die Daten laden
  recycling_list <- httr::content(antwort)$data
  
  # Generierung eines Dataframes mit den ausgewählten Variablen
  recycling_geo <- recycling_list %>% 
    purrr::map_df(`[`, c("geoAreaName", "timePeriodStart", "value")) 
  return(recycling_geo)
})

# Erstellung eines großen Dataframes mit allen Daten
recycling_geo_df <- dplyr::bind_rows(list_of_dataframes)
```

# Schritt 3: Daten bereinigen

# Schritt 4: Übersicht verschaffen

# Schritt 5: Visuelle Exploration

# Schritt 6: Statistische Kennzahlen
