---
title: "Beispieltitel"
author: "unbekannte:r Autor:in"
date: "unbekanntes Datum"
output:
  pdf_document:
    df_print: "paged"
---
Im Folgenden nutzen wir die bisher erstellten Graphiken, Tabellen und Kennzahlen, um einen HTML-Report für die Break Free From Plastic Bewegung zu erstellen. Das Layout von HTML-Reports ist sehr zugänglich und die Berichte können über einen Doppelklick im Browser geöffnet werden. Wenn Ihr jetzt auf "Knit" drückt, dann erzeugt Ihr einen PDF-Report, der.. naja... nicht so gut aussieht. Das werden wir nun ändern.

### Übung 1: Markdown (Inhalt)
Nutzt die gelernten Formatierungsoptionen, um im Folgenden die Beschreibung des Plastics-Datensatz zu verbessern.

Überschrift: Vorwort

Im Folgenden soll der Datensatz der Break Free From Plastic (fett) Bewegung für das Jahr 2019 und 2020 explorativ erkundet werden. Der Datensatz enthält 13.380 Beobachtungen zu Plastiksammelaktionen in 69 Ländern. Enthalten sind die Variablen  (als Stichpunkte): Land, Jahr, Hersteller des Produktes, Art des gesammelten Plastiks sowie die Anzahl an durchgeführten Events und der Anzahl teilnehmender Freiwilliger.

Anmerkung (kursiv): Mehr Informationen zu Break Free From Plastic finden Sie unter diesem Link (als Hyperlink einfügen, https://www.breakfreefromplastic.org/).

# Schritt 1: Infrastruktur
```{r setup, include=FALSE}
knitr::opts_chunk$set()

# Notwendige Packages laden
library(tidyverse)
```

# Schritt 2: Daten laden
```{r datenimport}
### Daten laden
plastics <- readr::read_csv(
    file = "https://raw.githubusercontent.com/rfordatascience/tidytuesday/master/data/2021/2021-01-26/plastics.csv"
    )
```

# Schritt 3: Daten bereinigen
```{r datenbereinigung}
### Daten bereinigen
# Country name cleaning:
  # United Kingdom of Great Britain & Northern Ireland sowie für die USA
plastics_prep <- plastics %>%
  # nur 2019 weil 2020 wegen der Pandemie ein nicht repräsentatives Jahr ist
  dplyr::filter(year == 2019) %>%
  dplyr::mutate(
    country = stringr::str_replace(
      country,
      "United Kingdom of Great Britain & Northern Ireland",
      "United Kingdom"
    ),
    country = stringr::str_replace(country, "United States of America", "United States"),
    # convert strings um z.B.: ECUADOR etc case zu ändern
    country = stringr::str_to_title(country)
  ) %>% 
  # Continent und Country Code anspielen
  dplyr::mutate(
    continent =   countrycode::countrycode(country,
                                           origin = "country.name",
                                           destination = "continent"),
    countrycode = countrycode::countrycode(country,
                                           origin = "country.name",
                                           destination = "iso3c")
  ) %>%
  # NA zu Unknown
  dplyr::mutate(
    continent = tidyr::replace_na(continent, "Unknown"),
    countrycode = tidyr::replace_na(countrycode, "Unknown")
  )

### Community Datensatz erstellen
community <- plastics_prep %>%
  dplyr::select(country,
                year,
                num_events,
                volunteers,
                grand_total,
                continent,
                countrycode) %>%
  dplyr::group_by(country, year) %>%
  dplyr::filter(dplyr::row_number() == 1)

# Audit Plastik Datensatz erstellen
audit_plastic <- plastics_prep %>%
  # nur grandtotal zeile behalten
  dplyr::filter(parent_company == "Grand Total") %>%
  dplyr::select( -c(parent_company,
                    num_events, 
                    volunteers, 
                    empty)) %>%
  # NA zu 0
  dplyr::mutate(across(everything(), ~ tidyr::replace_na(.x, 0)))

# EU-Asien Audit Plastik Datensatz erstellen
audit_plastic_eu_asia <- audit_plastic %>%
  dplyr::filter(continent == "Europe" | continent == "Asia") %>%
  dplyr::group_by(country) %>%
  dplyr::mutate(n_types = sum(c(hdpe, ldpe, o, pet, pp, ps, pvc) != 0))
```

# Schritt 4: Übersicht verschaffen
```{r ueberblick}
# Überblick über den Datensatz verschaffen
dplyr::glimpse(plastics_prep)
```


### Übung 2: Code Chunks
Wir haben bis zu diesem Schritt einige Code Chunks aus den vergangenden Übungen kopiert. Manche von ihnen werfen Warnmeldungen und Nachrichten zurück. Diese sollen für das Outputformat grundsätzlich unterdrückt werden. Definiert im Set-Up-Chunk die Argumente so, dass das der Fall ist.

### Übung 3: Code Chunks
Die Schritte 2-4 dienen in der Regel nur uns - im späteren Report sollen sie nicht enthalten sein. Setzt die Argumente in den individuellen Code Chunks so, dass sie nicht enthalten sind.

### Übung 4: Inline Code
Wir möchten den Leser:innen mitteilen, dass wir uns während der Datenbereinigung dafür entschieden haben, das Jahr 2020 nicht zu berücksichtigen, da dort weniger Events stattfinden konnten.
Dazu gibt es zwei Optionen:

1. Wir formulieren die neue Anzahl an Beobachtungen (9296) aus.

2. Wir greifen im Text auf die berechnete Variable zu.

Beispielsweise können wir über `r nrow(plastics_prep)` die Anzahl an Beobachtungen in den Text einfügen. Schaut Euch das gerne im PDF-Dokument erstmal an. Und? Seht Ihr die 9296? Besonders prakitsch ist, dass damit die Zahl automatisch geupdatet wird, falls wir später weitere Beobachtungen ausschließen wollen. Ersetzt im Folgenden die Zahl 59 durch Inline Code.

Nach der Datenbereinigung verblieben noch insgesamt `r nrow(plastics_prep)` Beobachtungen aus 59 Ländern im Datensatz.

# Schritt 5: Visuelle Exploration
```{r scatterplot}
# Erstellung eines Scatterplots zu der Anzahl an Freiwilligen
community %>% 
  # Initialisierung des ggplots mit Variablen
  ggplot2::ggplot(aes(x = continent, y = volunteers)) + 
  # Hinzufügen der Datenpunkte (Scatterplot) 
  geom_point(
    # Stylingoptionen zur Positionierung
    position = position_jitter(width = 0.3),
    # Punktegröße
    size = 3,
    #Transparenz
    alpha = 0.6
    ) + 
  # Festlegung der Achsenlänge der y-Achse
  coord_cartesian(ylim = c(0, 10000)) + 
  # Festlegung der Labels
  labs(
    # Titel
    title = "Die Beteiligung an 'Break Free From Plastic' ...",
    # Untertitel
    subtitle = "... unterscheidet sich nach Kontinent.",
    # Achsenbezeichungen
    y = "Anzahl Freiwilliger",
    x = "Kontinent",
    # Anmerkung
    caption = "In Taiwan haben sich 31.318 Freiwillige beteiligt. Diese Beoachtung \nwurde zur Lesbarkeit des Graphen ausgeklammert. \nDatenquelle: TidyTuesday und BFFP"
    ) + 
   # Festlegung des Layout-Designs
  theme_minimal()
```

# Schritt 6: Statistische Kennzahlen
```{r dplyruebung}
# Berechnung der Länder- und Freiwilligenanzahl je Kontinent
overview_community <- community %>% # Bezug zum Datensatz
  dplyr::group_by(continent) %>% # Gruppierung pro Kontinent
  # Initialisierung der Berechnung
  dplyr::summarize(
    # Anzahl beteiligter Länder
    länder_anzahl = n(),
    # Teilnahmezahl der Freiwilligen
    freiwillige_anzahl = sum(volunteers))

# Gestaltung des Tabellenlayouts mit Beschriftung
overview_community %>% 
  knitr::kable(caption = "Übersicht über Events und Freiwillige")
```

### Übung 5: YAML Kopfzeile
Beschreibt die Graphik und die Tabelle. Ihr könnt außerden mit den verschiedenen Layoutoptionen für Graphiken und Tabellen experimentieren. Wie lassen sich beispielsweise Spaltennamen lesbarer gestalten? 

### Übung 6: YAML Kopfzeile
Nun ist es an der Zeit sich über den Output Gedanken zu machen. Dafür bietet sich die YAML Kopfzeile an.
- Ändert Titel, den:die Autor:in und Datum
- Ändert das Format des Outputs von PDF zu HTML.
- Füge mithilfe der `toc: TRUE` Option ein Inhaltsverzeichnis ein.

### Übung 7: Finalisierung
Löscht nun die Anleitungstexte für die Übungen und werdet kreativ. Was würdet Ihr noch verändern, um einen schön gestalteten Report zu erzeugen? Welche Überschriften braucht es noch? Welche Daten, Tabellen und Graphiken der letzten Wochen könnten für den Report spannend sein? 

Bettet doch am Ende des Reports noch das Bild von der Sammelaktion ein (https://camo.githubusercontent.com/e571cad1e53d23d5a8fbc452989601fdd98de550e5ce165762a8cc290f2d3bb4/68747470733a2f2f7777772e627265616b6672656566726f6d706c61737469632e6f72672f77702d636f6e74656e742f75706c6f6164732f323031392f30382f6865616465725f626666705f32303139772e6a7067)!