---
output:
  html_document: default
---

```{r setup, include=FALSE}
knitr::opts_chunk$set(echo = TRUE)

# Notwendige Packages laden
pacman::p_load(
  glue,
  here,
  lubridate,
  rmarkdown,
  tidyverse
  )
```

# Willkommen in der Report Fabrik

<!-- Anleitung einfügen -->

# Schritt 1: rmarkdown::render() Funktion

Rendert ein .Rmd Eurer Wahl mit der `rmarkdown::render()` Funktion, anstatt des 🧶 Knit-Buttons. Ihr könnt den Code dafür in diesem Dokument sammeln. Hier ist also Eure Report-Factory, in der ihr den Code schreibt, der dann die Reports generiert. 

*\*Anmerkung: Falls Ihr die render Funktion nachschlagen möchtet, könnt Ihr den Namen der Funktion entweder im Help-Abschnitt von R-Studio eingeben oder die Funktion im Script highlighten und dann F1 drücken. Ein weiterer Weg ist es, `?render` in der Console auszuführen*

```{r}
# hier dein Code um einen Report mit rmarkdown::render() zu generieren
# Bsp: rmarkdown::render(input = "09_Reportautomatisierung_Report.Rmd")
```


## Schritt 2:  Output Datei umbenennen

Probiert Euch nun an dem `output_file` argument der Render Funktion:  
- setzt dort den Namen fest, den Eurer Report später haben soll
```{r}
rmarkdown::render(
  input = "09_Reportautomatisierung_Report.Rmd",
  output_file = "2021-11-26_Plastik-Report_LR"
  )
```


# Schritt 3: Input vom Code trennen

Automatisiere die Erstellung des Output Namens deines Reports mit Hilfe der `glue::glue()` Funktion. Überlege dir welche Teile deines Report-Namens sich eventuell oft ändern können (zum Beispiel das Datum). 

Passt den untenstehenden Code an, damit er mit Euren Reports funktioniert.

## Input Definition
```{r define-input}
set_rmd_name <- "09_Reportautomatisierung_Report.Rmd"

# Einzelteile des Report Namens
set_date <- lubridate::today()
set_report_name <- "Plastik-Report"
```

## Dokumentnamen bauen
```{r build-document-name}
output_file_name <- glue::glue("{set_date}_{set_report_name}")
```


Generiere nun einen Report mit automatisierter Benennung, den du in der Input-Abschnitt der Report-Factory festgelegt hast:

```{r}
rmarkdown::render(
  input = here::here(set_rmd_name),
  output_file = output_file_name
  )
```

# Schritt 4: YAML Optionen ändern 

Nun geht es weiter mit dem `output_format` argument. Könnt ihr den untenstehenden Code so anpassen, dass ein PDF Dokument anstatt einer Website generiert wird?  

*\*Anmerkung: Falls Ihr die render Funktion nachschlagen möchtet, könnt Ihr den Namen der Funktion entweder im Help-Abschnitt von R-Studio eingeben oder die Funktion im Script highlighten und dann F1 drücken. Ein weiterer Weg ist es, `?render` in der Console auszuführen*

```{r}
rmarkdown::render(
  input = set_rmd_name,
  output_file = output_file,
  output_format = "html_document"
)
```


# Schritt 5: Parameter kennenlernen

Schaue in den Beispiel Report `09_Reportautomatisierung_Report.Rmd` und finde die Stelle, an der die Parameter definiert werden. 

Welche Parameter Keys könnt Ihr dort entdecken? 

*\*Anmerkung: Erinnert Euch, Parameter bestehen immer aus Key: Value Paaren - übersetzt Schlüssel: Wert Paaren. Dabei steht der Schlüssel vor dem Doppelpunkt und der Wert folgt danach.*

# Schritt 6: Parameter nutzen

Führt die Folgenden beiden Code Chunks aus und vergleicht die erstellten Reports. 
Könnt ihr die Stelle im Code finden, die zu dem Unterschied geführt habt? Findet ihr auch die Stelle im R Markdown Report Dokument, der zu dem Ergebnis beigetragen
```{r}
rmarkdown::render(
  input = here::here("uebungen/09_Reportautomatisierung_Report.Rmd"),
  output_file = "Übungsreport-Europe-kein_Code",
  output_format = c("html_document"),
  output_dir = here::here("reports/"),
  params = list(highlight_continent = "Europe",
                include_code = FALSE)
  )
```


```{r}
rmarkdown::render(
  input = here::here("uebungen/09_Reportautomatisierung_Report.Rmd"),
  output_file = "Übungsreport-Europe-mit_Code",
  output_format = c("html_document"),
  output_dir = here::here("reports/"),
  params = list(highlight_continent = "Europe",
                include_code = TRUE)
  )
```


Highlight in Report einfügen (Europe)

Beispiel Highlight Abschnitt in Report einfügen
---
params:
  highlight_continent: "Europe"
---


### Szenario 1:

# Schritt x: Parameter setzen

<!-- Im Folgenden nutzen wir den bisher erstellten Report. In dieser Übung geht es darum, Parameter in diesem Report zu definieren und in den Report einzufügen. Damit erreichen wir, dass wir bestimmte Verhaltensweisen durch die Parameter automatisiert verändern können, ohne im Dokument selbst etwas ändern zu müssen. Denn dafür haben wir die Parameter als Platzhalter dienen. -->

Füge einen neuen Parameter im YAML-Abschnitt


# Final Code aus Video

```{r define-input}
set_rmd_name <- "plastic_report.Rmd"

# Einzelteile des Output Namens
set_date <- lubridate::today()
set_author <- "LR"
set_report_name <- "Plastik-Report"
set_hl <- "Asia"

# Dokumentnamen bauen
output_file_name <- glue::glue("{set_date}_{set_report_name}_hl-{set_hl}")
```


# einen Report generieren
```{r}
rmarkdown::render(
  input = set_rmd_name,
  output_file = output_file_name,
  output_format = "html_document",
  params = list(highlight_continent = set_hl)
  )
```

# mehrere Reports generieren

Kontinente extrahieren
```{r}
continent_names <- plastics_prep %>% 
  dplyr::distinct(continent) %>% 
  dplyr::pull(continent)
```


```{r}
purrr::walk(
  .x = continent_names,
  .f = ~ rmarkdown::render(
    input = here::here(set_rmd_name),
    output_file = glue::glue("{set_date}_{set_report_name}_hl-{.x}"),
    output_format = "pdf_document",
    params = list(highlight_continent = .x)
  )
)
```