---
title: "Datenvisualisierung"
author: "Nina Hauser"
date: "May 10, 2022"
output: pdf_document
---

### Schritt 1: Infrastruktur
Im ersten Schritt müsst Ihr alle Packages installieren und laden, mit denen Ihr später arbeiten werdet. Installiert und ladet hier das `tidyverse`-Package, falls Ihr weitere Packages benutzen wollt, fügt sie gerne hinzu!

```{r setup, include=FALSE}
knitr::opts_chunk$set(echo = TRUE, warning = FALSE)

# install.packages("tidyverse")
# install. packages("ggplot2")
library(tidyverse)
library(ggplot2)
```


### Schritt 2: Daten laden
Als nächstes ladet Ihr den Datensatz `audit`, den Ihr inzwischen schon gut kennt. Nutzt dafür das die Funktion `readr::read_csv()` oder `rio::import()`, die Daten findet Ihr unter diesem Link: rio::import('https://raw.githubusercontent.com/CorrelAid/lernplattform/main/daten/bffp2019_audit_by_country_and_company.csv')

```{r datenimport}
# Audit-Datensatz laden
audit <- rio::import('https://raw.githubusercontent.com/CorrelAid/lernplattform/main/daten/bffp2019_audit_by_country_and_company.csv')
```


### Schritt 3: Daten bereinigen
Mit `dplyr` könnt Ihr den `audit`-Datensatz transformieren:
```{r datenbereinigung}
# Top Ten Hersteller berechnen
top10_parentcompany <- audit %>%
  dplyr::select(parent_company, n_pieces) %>% # Spalten auswählen
  dplyr::group_by(parent_company) %>% # Pro Hersteller gruppieren
  dplyr::summarise(total_pieces = sum(n_pieces, na.rm = TRUE)) %>%
  dplyr::filter(! parent_company %in% c("Unbranded", "Inconnu", "Assorted"))  %>% # Unpassende Werte Filtern
  dplyr::slice_max(total_pieces, n = 10) %>% # die Top Ten abschneiden
  dplyr::arrange(desc(total_pieces))
```

### Schritt 4: Übersicht verschaffen
Hier überprüfen wir nochmal unser Ergebnis...
```{r ueberblick}
# Überblick
summary(top10_parentcompany)
head(top10_parentcompany)
```

### Schritt 5: Daten visualisieren
...und visualisieren sie mit `ggplot2`. Wir ordnen die Graphik innerhalb der Initialisierung nochmal mit `reorder` an, erstellen das Bardiagramm mit `geom_bar`, wobei wir das Argument `stat = "identity` setzen, um die tatsächlichen Werte zu reflektieren, passen die Beschriftungen an und fügen hier sogar noch Labels für die Datenpunkte ein.
```{r datenvisualisierung}
# Erstellung eines Barplots zu den Herstellern von Plastik
ggplot2::ggplot(data = top10_parentcompany, aes(x = total_pieces, y = reorder(parent_company, total_pieces))) + # Plot auf Basis der bearbeiteten Daten inititalisieren und Reihenfolge sicherstellen
  geom_bar(stat = "identity", fill = "#4E97AC") + # Initialisierung eines Barplots mit absoluten Werten (stat = "identity") in der Farbe blau (#4E97AC)
  labs(
    title = "Prominente Firmen aus aller Welt ..." ,
    subtitle = "... stellen die gefundenen Plastikverpackungen her.",
    x = "Anzahl an Plastikstücken",
    y = "Hersteller"
  ) +
  theme_minimal() +
  geom_text(aes(label = total_pieces), size = 2.5, hjust = -0.01)
```

