---
title: "Report Fabrik"
output:
  html_document: default
editor_options: 
  chunk_output_type: console
---

```{r}
# Notwendige Packages laden
pacman::p_load(
  glue,
  here,
  lubridate,
  rmarkdown,
  tidyverse
)

url_audit <- "https://raw.githubusercontent.com/CorrelAid/lernplattform/main/daten/bffp2019_audit_by_country_and_company.csv"

audit_raw <- rio::import(file = url_audit) %>%
  # Unpassende Werte Filtern
  dplyr::filter(!parent_company %in% c("Unbranded", "Inconnu", "Assorted"))

audit <- audit_raw
```

# Willkommen in der Report Fabrik

Im Folgenden nutzen wir den bisher erstellten Report aus der letzen Woche. In dieser Übung geht es darum, diesen Report auf verschiedene Weise zu generieren ohne dabei den Knit-Button per Hand zu drücken. Damit erreichen wir, dass wir bestimmte Verhaltensweisen durch sogenannte Parameter automatisiert verändern können, ohne im Dokument selbst etwas ändern zu müssen. Denn dafür haben wir die Parameter als Platzhalter dienen.

Let's go!


# Schritt 1: rmarkdown::render() Funktion

Rendert das `Report_Plastic.Rmd` oder ein .Rmd Eurer Wahl mit der `rmarkdown::render()` Funktion, anstatt des 🧶 Knit-Buttons. Ihr könnt den Code dafür in diesem Dokument sammeln. Hier ist sozusagen Eure Report-Factory, in der ihr den Code schreibt, der dann die Reports generiert. 

*\*Anmerkung: Falls Ihr die render Funktion nachschlagen möchtet, könnt Ihr den Namen der Funktion entweder im Help-Abschnitt von R-Studio eingeben oder die Funktion im Script highlighten und dann F1 drücken. Ein weiterer Weg ist es, `?render` in der Console auszuführen*

```{r}
# hier dein Code um einen Report mit rmarkdown::render() zu generieren
rmarkdown::render(input = "Report_Plastic.Rmd")
```


# Schritt 2:  Output Datei umbenennen

Probiert Euch nun an dem `output_file` argument der rmarkdown::render Funktion:  
- setzt dort den Namen fest, den Eurer Report später haben soll
```{r}
rmarkdown::render(
  input = "Report_Plastic.Rmd",
  output_file = "Plastik-Report_Europa"
)
```


# Schritt 3: Input vom Code trennen

Automatisiert die Erstellung des Output Namens Eures Reports mit Hilfe der `glue::glue()` Funktion. Überlegt Euch welche Teile des Report-Namens sich eventuell oft ändern können (zum Beispiel das Datum). 

Passt den untenstehenden Code eventuell an, damit er mit Euren Reports funktioniert.

## 3.1 Input definieren
```{r define-input}
set_rmd_name <- "Report_Plastic.Rmd"

# Einzelteile des Report Namens
set_continent <- "Europa"
set_report_name <- "Plastik-Report"

# Dokumentnamen erstellen / zusammenkleben
output_file_name <- glue::glue("{set_report_name}_{set_continent}")
```

## 3.2 Report mit Namen erstellen 
Generiere nun einen Report mit automatisierter Benennung, den du in der Input-Abschnitt der Report-Factory festgelegt hast:
```{r}
rmarkdown::render(
  input = here::here(set_rmd_name),
  output_file = output_file_name
)
```

# Schritt 4: YAML Optionen ändern 
Nun geht es weiter mit dem `output_format` Argument. Könnt ihr den untenstehenden Code so anpassen, dass ein PDF Dokument anstatt einer Website generiert wird?  

*\*Anmerkung: Falls Ihr die render Funktion nachschlagen möchtet, könnt Ihr den Namen der Funktion entweder im Help-Abschnitt von R-Studio eingeben oder die Funktion im Script highlighten und dann F1 drücken. Ein weiterer Weg ist es, `?render` in der Console auszuführen*

```{r render-one}
rmarkdown::render(
  input = set_rmd_name,
  output_file = output_file_name,
  output_format = "html_document"
)
```

Was passiert wenn du das Argument `output_dir` verwendest? Schaue im Hilfe-Abschnitt der render Funktion nach diesem Argument und probiere es dann mit dem untenstehenden Code Block selbst aus. Wa spassiert, wenn ihr das `output_dir` Argument etwas ändert?

> der generierte Report wird jetzt nicht mehr im Haupt-Ordner des R-Projektes erstellt, sondern in einem von uns durch die `output_dir` definierten Ordner. In diesem Falle heißt der Ordner `output`.

```{r}
rmarkdown::render(
  input = set_rmd_name,
  output_file = output_file_name,
  output_dir = "output", # diese Zeile ist neu!
  output_format = "html_document"
)
```

# Schritt 5: Parameter kennenlernen
Schaut in den Beispiel Report `Report-Plastic.Rmd` und finde die Stelle, an der die Parameter definiert werden. 

> Dort finden wir den Parameter: `filter_continent`

Welchen Parameter könnt Ihr dort entdecken? 

> Die Stelle ist ganz oben im Skript zu finden.  

*\*Anmerkung: Erinnert Euch, Parameter bestehen immer aus Key: Value Paaren - übersetzt Schlüssel: Wert Paaren. Dabei steht der Schlüssel vor dem Doppelpunkt und der Wert folgt danach.*

# Schritt 6: Parameter nutzen

Führt die folgenden beiden Code Blöcke aus und vergleicht die erstellten Reports. 

- Könnt ihr die Stelle im Code in diesem Dokument finden, die zu dem Unterschied geführt hat? 

> Einmal ist der Parameter `filter_continent` als Europa definiert und einmal Ozanien.  Dadurch ändert sich die Art und Weise wie der Report gerendert wird. Einmal basiert der Report auf den Daten Europas und einmal auf den Daten für Ozeanien. 

- Findet ihr auch die Stelle im R Markdown Dokument, der zu dem Ergebnis beigetragen hat?

> im R-Markdown Dokument wird der Parameter den wir verändert haben in Zeile 16 im YAML Abschnitt definiert und dann in Zeile 61 im wrangle-data-subset-continent Code-Chunk eingesetzt. 
Der Parameter dient dort als Platzhalter, um die Daten für den ausgewählten Kontinent zu filtern. Außerdem wird der Name des definierten Kontinents in die Überschrift in Zeile 79 eingesetzt.

```{r example-europa}
rmarkdown::render(
  input = here::here("Report_Plastic.Rmd"),
  output_file = "output/Übungsreport-Europe",
  output_format = "html_document",
  params = list(filter_continent = "Europe")
)
```

```{r example-ozeanien}
rmarkdown::render(
  input = here::here("Report_Plastic.Rmd"),
  output_file = "output/Übungsreport-Ozeanien",
  output_format = "html_document",
  params = list(filter_continent = "Ozeanien")
)
```

# Schritt 6: Parameter recyclen

Nun ist es soweit, wir wollen Reports erstellen die jeweils einen anderen Kontinent hervorheben. Führe dafür die folgenden Code Blöcke aus

1. Kontinente extrahieren
```{r}
continent_names <- audit_raw %>%
  dplyr::distinct(continent) %>%
  dplyr::pull(continent)
```

An den Kontinenten in `continent_names` "laufen" wir entlang und übergeben den Kontinentnamen an unsere render Funktion (siehe .x). Noch genauer übergeben wir sie an die Stelle in der render Funktion an der die Parameter für das R Markdown Dokument festgelegt werden können.
```{r}
purrr::walk(
  .x = continent_names,
  .f = ~ rmarkdown::render(
    input = here::here(set_rmd_name),
    output_file = glue::glue("{set_report_name}_{.x}"),
    output_format = "html_document",
    # hier wird der Kontinentname übergeben
    params = list(filter_continent = .x)
  )
)
```


# Bonus

Probiere mit dem gleichen Prinzip, Reportsversionen für alle Länder zu generieren, indem du einen den Parameter `filter_continent` mit `filter_country` ersetzt und die entsprechenden Stellen im Code anpasst.

```{r}
# hier wird ein Objekt der die verschiedenen Optionen enthällt erstellt
country_names <- audit_raw %>%
  dplyr::distinct(country) %>%
  dplyr::pull(country)
```

```{r}
# Hier Eurer Code
purrr::walk(
  .x = country_names,
  .f = ~ rmarkdown::render(
    input = here::here(set_rmd_name),
    output_file = glue::glue("output/{set_report_name}_{.x}"),
    output_format = "html_document",
    # hier wird der Landname übergeben
    params = list(filter_country = .x)
  )
)
```
