---
title: "Erste Datenanalysen in R"
author: "Nina Hauser"
date: "10/20/2021"
output: pdf_document


---

```{r}
# knit_hooks$set(inline = function(x) {
#  prettyNum(x, big.mark=" ")
# })
```

### Übung 1
Beantwortet anhand der präsentierten Datenanalyse die vorgestellten **Fragen**:
- Wie viel Plastik wurde insgesamt gesammelt?


- Wie viel Plastik wurde durchschnittlich je Kontinent gesammelt?


- Welche Faktoren beeinflussen möglicherweise diese Unterschiede?
Eventuell die Anzahl der Freiwilligen (starke Korrelation), allerdings könnten auch sogenannte Störfaktoren wie die Bevölkerungsanzahl und die Anzahl beteiligter Länder eine Rolle spielen.
  
### Übung 2: 
Überlegt: Welche **Fragen** möchtet Ihr den Daten noch stellen? Wie könnte eine Visualisierung oder eine zusammenfassende Statistik dabei helfen? Skizziert Eure Fragen gerne schriftlich.

### Übung 3:
Versucht, dieses RMarkdown zum Laufen zu bringen (Tipp: Run -> Run All) und es nachzuvollziehen.

# Schritt 1: Infrastruktur
```{r setup, include=FALSE}
knitr::opts_chunk$set(echo = TRUE)

# Notwendige Packages laden - ggf. vorher mit "install.packages("package") installieren
library(rio)
library(tidyverse)
library(ggplot2)
library(dplyr)
library(janitor)
library(countrycode)
library(ggbeeswarm)
```

# Schritt 2: Daten laden
```{r daten_laden}
### Community Datensatz laden
community <- rio::import(here::here("daten/bffp2019_community_by_country.csv"))

### Audit Datensatz laden
audit <- rio::import(here::here("daten/bffp2019_audit_by_country_and_company.csv"))
```

# Schritt 3: Daten bereinigen (hier für Euch schon erledigt)
```{r daten_bereinigen}
```

# Schritt 4: Übersicht verschaffen
```{r ueberblickcommunity}
# Überblick über die Community verschaffen
dplyr::glimpse(community)
```

```{r ueberblickaudit}
# Überblick über den Plastik-Audit verschaffen
dplyr::glimpse(audit)
```

Antwort zu Frage 1a
```{r uebung 1 a}
community %>%
  summarise("Plastikstücke insgesamt" = sum(n_pieces))
```

Antwort zu Frage 1b
```{r uebung 1 b }
community %>%
  group_by(continent) %>%
  summarise(
    median = median(n_pieces),
    mean = mean(n_pieces)
  )
```


# Schritt 5: Visuelle Exploration
```{r boxplot}
# Erstellung eines Boxplots mit Punktewolke zur Anzahl gesammelter Plastikstücke pro Kontinent
ggplot(data = community, aes(x = continent, y = n_pieces, fill = continent)) + # Initialisierung des ggplots mit Variablen
  geom_beeswarm(size = 3, alpha = 0.5, color = "darkgrey") + # # Hinzufügen der Datenpunkte (Scatterplot) inkl. Stylingoptionen zur Punktegröße, Transparenz und Farbe zur Verdeutlichung der Anzahl
  geom_boxplot(alpha = 0.6) + # Hinzufügen des Boxplots
  coord_cartesian(ylim = c(0, median(community$n_pieces) + 2 * IQR(community$n_pieces))) + # Festlegung der Achsenlänge der y-Achse abhängig von Median und Standardabweichung
  labs(
    title = "Die Anzahl gesammelter Plastikstücke von 'Break Free From Plastic' ...",
    subtitle = "... unterscheidet sich nach Kontinent.",
    y = "Anzahl gefundener Plastikstücke",
    x = "Kontinent",
    caption = glue::glue("n = {nrow(community)}\n Einige Ausreißer wurden zur Lesbarkeit des Graphen ausgeklammert. \nDatenquelle: TidyTuesday und BFFP")
  ) + # Festlegung der Achsenbezeichungen, Überschriften und Titel
  theme_minimal() + # Festlegung des Layout-Designs
  theme(legend.position = "none") + # Ausblenden der Legende
  scale_fill_manual(values = c("#C9DFE6", "#94C0CD", "#4E97AC", "#366978", "#2E5A67")) # Anwendung der BFFP-Farben
```

### Übung 4:
In der ersten Einheit haben wir uns bei der Visualisierung vor allem der **n_pieces Variable** gewidmet. Nun blicken wir auf die **n_volunteers**: Wie sehr unterscheiden sich die Freiwilligenzahlen nach Kontinenten? Erstellt in dem heruntergeladenen RMarkdown ein **Punktediagramm** (Scatterplot) mit dem Datensatz `community` für diesen Blickwinkel auf den Erfolg der "Break Free from Plastik" Aktion. Die Graphik soll `n_volunteers`, die **Anzahl der Freiwilligen** auf der y-Achse und die **Kontinente** auf der x-Achse zeigen. <br> 
*Hinweis: Kopiert den Code der Graphik oben, tauscht an relevanten Stellen die entsprechende Variable aus und passt die Beschriftungen an (und tut sonst erstmal nichts).*

```{r loesung}
# Erstellung eines Boxplots mit Punktewolke zur Anzahl der Freiwilligen pro Kontinent
ggplot(data = community, aes(x = continent, y = n_volunteers, fill = continent)) + # Initialisierung des ggplots mit Variablen
  geom_beeswarm(size = 3, alpha = 0.5, color = "darkgrey") + # # Hinzufügen der Datenpunkte (Scatterplot) inkl. Stylingoptionen zur Punktegröße, Transparenz und Farbe zur Verdeutlichung der Anzahl
  geom_boxplot(alpha = 0.6) + # Hinzufügen des Boxplots
  coord_cartesian(ylim = c(0, median(community$n_volunteers) + 2 * IQR(community$n_volunteers))) + # Festlegung der Achsenlänge der y-Achse abhängig von Median und Standardabweichung
  labs(
    title = "Die Anzahl der Freiwilligen von 'Break Free From Plastic' ...",
    subtitle = "... unterscheidet sich nach Kontinent.",
    y = "Anzahl Freiwillige",
    x = "Kontinent",
    caption = glue::glue("n = {nrow(community)}\n Einige Ausreißer wurden zur Lesbarkeit des Graphen ausgeklammert. \nDatenquelle: TidyTuesday und BFFP")
  ) + # Festlegung der Achsenbezeichungen, Überschriften und Titel
  theme_minimal() + # Festlegung des Layout-Designs
  theme(legend.position = "none") + # Ausblenden der Legende
  scale_fill_manual(values = c("#C9DFE6", "#94C0CD", "#4E97AC", "#366978", "#2E5A67")) # Anwendung der BFFP-Farben
```
### Übung 5:
Interpretiert die Graphik. Was könnt Ihr ablesen?

# Schritt 6: Statistische Kennzahlen
```{r tabelle}
# Tabelle mit statistischen Kennzahlen
community %>%
  group_by("Kontinent" = continent) %>%
  summarise(
    "Anzahl Beobachtungen" = n(),
    "Anzahl Events" = sum(n_events),
    "Anzahl Freiwillige" = sum(n_volunteers),
    "Anzahl Plastikstücke" = sum(n_pieces),
    "Mittelwert" = mean(n_pieces),
    "Standardabweichung" = sd(n_pieces),
    "Varianz" = var(n_pieces),
    "Median" = median(n_pieces),
    "Quartil (25%)" = quantile(n_pieces, .25),
    "Quartil (75%)" = quantile(n_pieces, .75),
    "Interquartilsabstand (IQR)" = IQR(n_pieces),
    "Spannweite" = max(n_pieces) - min(n_pieces)
  )
```
